【裁判字號】    94,訴,988
【裁判日期】    951122
【裁判案由】    貪污等
【裁判全文】
臺灣桃園地方法院刑事判決               94年度訴字第988號
公  訴  人  臺灣桃園地方法院檢察署檢察官
被      告  丙○○
                    之1 號1.
選任辯護人  羅美鈴律師
被      告  巳○○
選任辯護人  鈕則慧律師
            紀亙彥律師
被      告  壬○○
選任辯護人  龔君彥律師
被      告  癸○○
選任辯護人  葉民文律師
上列被告因貪污等案件，經檢察官提起公訴（94年度偵字第8215
號、第10615 號）及追加起訴（94年度偵字第7122號、第10615
號），本院判決如下：
    主  文
丙○○共同行使公務員明知為不實之事項，而登載於職務上所掌
之公文書，足以生損害於公眾及他人，處有期徒刑參年陸月，如
附表所示偽造之駕駛人署名（含複寫）捌佰拾貳枚沒收。
巳○○共同行使公務員明知為不實之事項，而登載於職務上所掌
之公文書，足以生損害於公眾及他人，處有期徒刑參年，如附表
所示偽造之駕駛人署名（含複寫）捌佰拾貳枚沒收。
壬○○共同行使公務員明知為不實之事項，而登載於職務上所掌
之公文書，足以生損害於公眾及他人，處有期徒刑貳年捌月，如
附表所示偽造之駕駛人署名（含複寫）捌佰拾貳枚沒收。
癸○○無罪。
    事  實
一、丙○○、巳○○均係桃園縣政府工務局違章建築拆除隊之技
    工，負責協助違章建築拆除及清運業務，為依據法令服務於
    桃園縣政府，並於桃園縣政府工務局於民國93年6 月至7 月
    間，執行「桃園縣南崁溪（攔河堰至南平橋段）違建拆除後
    營建剩餘混合料及廢棄物清運工程」公共工程，而具有法定
    職務權限之公務員。上開工程係由桃園縣政府工務局違章建
    築拆除隊公開招標，三有營造工程有限公司（下稱三有公司
    ）於92年12月16日以低於底價百分之80之新臺幣（下同）46
    3 萬元價格得標，依三有公司所提出經桃園縣政府工務局核
    定之清運處理計畫中，必須由三有公司所呈報經桃園縣政府
    工務局核備之奕順交通有限公司司機、車輛將「拆除後營建
    剩餘混合料及廢棄物土石方」（下稱B5類物品）載往苗栗縣
    西湖鄉鄉○○村之苗栗鴨母坑棄土場傾倒，其餘「
    拆除後營建剩餘混合料及廢棄物」（下稱B8類物品）則由介
    華事業有限公司司機、車輛載往基隆市○○區○○街3 、5
    號之永竟環保工程有限公司（下稱永竟公司）處理。惟三有
    公司得標後，三有公司執行業務股東庚○○（原名林相男，
    由本院另行審理中）、壬○○竟為節省成本，於93年6 月間
    ，向苗栗鴨母坑棄土場負責人乙○○（另由本院審理中）購
    買以鴨母坑棄土場負責人陳萬貴名義出具之「苗栗縣西湖鄉
    鴨母坑棄土場收受同意書」以作為向桃園縣政府提出之清運
    處理計畫內容之一，而擬於開工後不實際將B5類物品運送至
    苗栗鴨母坑棄土場，乙○○並同意將「苗栗鴨母坑土資場運
    輸管制章」蓋印於之後工程所使用之剩餘土石方運送處理證
    明文件合法收容處理場所簽名欄中，俾利三有公司報請桃園
    縣政府審核；庚○○、壬○○另於提出清運計畫書前某時，
    向永竟公司之不詳成年人士取得其廢棄物處理許可文件作為
    清運計畫書內容之一，並經永竟公司之不詳成年人士同意B8
    類物品不實際進入永竟公司而得使用永竟公司之「永竟環保
    工程有限公司」印章蓋印於之後工程所使用之剩餘土石方運
    送處理證明文件合法收容處理場所簽名欄中，俾利三有公司
    報請桃園縣政府審核。桃園縣政府工務局定93年7 月29日開
    工，為防止承包廠商三有公司未依約處理上開B5類、B8類物
    品，乃於開工數日前指派丙○○、巳○○及桃園縣政府工務
    局違章拆除隊技士戊○○於開工期間分別進駐南崁溪工地、
    基隆永竟公司、苗栗鴨母坑棄土場擔任查核監工，丙○○負
    責監督三有公司有依照約定由核備之司機、車輛進入南崁溪
    工地載運B5類或B8類物品出場，B5類物品抵達苗栗鴨母坑棄
    土場時，需由戊○○查對是否為核備之司機、車輛載運南崁
    溪工地之B5類物品入場，B8類物品抵達基隆永竟公司時，需
    由巳○○查對是否為核備之司機、車輛載運南崁溪工地之B8
    類物品入場，查核無誤後，丙○○、巳○○、戊○○在其等
    職務上所管領由三有公司所製作經桃園縣政府同意給予憑證
    序號之「桃園縣公共工程剩餘土石方運送處理證明文件」公
    文書（一式四聯，第一聯由三有公司留存，第二聯由清運單
    位留存，第三聯由苗栗鴨母坑棄土場或永竟公司留存，第四
    聯由桃園縣政府留存）空白處簽名以示負責，運送之司機應
    隨身攜帶以此剩餘土石方運送處理證明文件以供攔檢，三有
    公司於運送完畢後，亦可依上開剩餘土石方運送處理證明文
    件向桃園縣政府請領款項。三有公司實際執行業務股東庚○○、壬○○擬不履行運送B5類至苗栗鴨母坑棄土場、運送B8
    類至基隆永竟公司之約定，竟夥同丙○○、巳○○、戊○○
    （戊○○所涉犯行應另由檢察官偵查）共同基於偽造私文書
    進而行使及公務員登載不實於公文書進而行使之犯意聯絡，
    於93年7 月29日開工後之93年7 月30日、8 月2 日至8 月5
    日間，先由丙○○違反查核命令，未實際核對進入南崁溪工
    地之司機、車輛是否與清運計畫書所載之司機、車輛相符，
    而任意放行由壬○○所聯絡而非列冊之司機、車輛進場，並
    在職務上所管領之附表所示剩餘土石方運送處理證明文件公
    文書之「證明文件核發單位」內或下方空白處簽名，以示確
    由名冊上所載明之司機、車輛進場，再由三有公司監工人員
    庚○○簽名以示司機、車輛與列冊之司機、車輛相符，並推
    由丙○○、庚○○、壬○○其中一人或數人在該剩餘土石方
    運送處理證明文件「駕駛人簽名」欄內偽造附表所示駕駛人
    之署名，以示署名之司機均有實際前往南崁溪工地載運B5類
    或B8類物品出場並分別運送至苗栗鴨母坑棄土場或基隆永竟
    公司，而上開自南崁溪工地出場之B5類、B8類物品除93年7
    月30日由非列冊之13臺司機、車輛進入苗栗鴨母坑棄土場外
    ，均未實際運送至苗栗鴨母坑棄土場或永竟公司，戊○○竟
    於93年7 月30日監工期間，在其職務上所管領附表所示編號
    Ｚ000 0000000號至Ｚ0000000000 號等8 張剩餘土石方運送處
    理證明文件公文書（一式四聯）右方空白處簽名表示有實際
    核對進場車輛與名冊上之司機、車輛無誤，惟戊○○見93
    年8 月2 日、8 月3 日均無車輛實際進入鴨母坑棄土場而深
    覺不妥，遂未再應丙○○、庚○○、壬○○之要求在附表所
    示編號Ｚ0000000000 號至Ｚ0000000000 號剩餘土石方運送處
    理證明文件上簽名認可而中止犯意；於93年8 月4 日，因桃
    園縣政府工務局違章建築拆除隊長丑○○發覺有異而請本案
    工程之承辦人員丙○○提出附表所示之剩餘土石方運送處理
    證明文件，丙○○遂將上開登載不實具有公文書性質且內含
    偽造駕駛人名義出具之私文書性質的93年7 月30日、8 月2
    日、8 月3 日剩餘土石方運送處理證明文件交由丑○○審查
    ，以為行使；而巳○○於93年8 月5 日應至永竟公司監工期
    間，竟未實際到場監工，而由壬○○將附表所示編號Ｚ00000
    00000 號至Ｚ0 000000000號等8 張剩餘土石方運送處理證明
    文件（一式四聯）送至巳○○桃園縣桃園市○○路237 巷53
    號住處內，巳○○再於上開其職務上所管領之證明文件公文
    書右下方空白處簽名表示有實際核對進場車輛與名冊上之司
    機、車輛無誤；上開行為足生損害於桃園縣政府工務局違章
    建築拆除隊審核三有公司是否依據契約履行之正確性及桃園
    縣政府管理三有公司是否依法進行廢棄物之清除，並足生損
    害於附表所示之駕駛人本人。嗣於93年8 月4 日，因桃園縣
    政府工務局違章建築拆除隊長丑○○審查丙○○提出之剩餘
    土石方運送處理證明文件認為有造假之虞，遂於93 年8月5
    日與桃園縣政府工務局政風室人員前往南崁溪工地檢查，始
    悉上情。
二、案經法務部調查局桃園縣調查站報請臺灣桃園地方法院檢察
    署檢察官偵查起訴。
    理  由
壹、程序部分：
  (一)按刑事審判上之共同被告，係為訴訟經濟等原因，由檢察官
    或自訴人合併或追加起訴，或由法院合併審判所形成，其間
    各別被告及犯罪事實仍獨立存在。故共同被告對於其他共同
    被告之案件而言，為被告以外之第三人，本質上屬於證人，
    為確保被告對證人之詰問權，證人於審判中，應依法定程序
    ，到場具結陳述，並接受被告之詰問，其陳述始得作為認定
    被告犯罪事實之判斷依據（最高法院93年臺上字第5726號判
    決意旨參照）。故被告丙○○、巳○○、壬○○、癸○○、
    乙○○、庚○○雖同為本案被告，就被告丙○○而言，被告
    巳○○、壬○○、癸○○、乙○○、庚○○之陳述；就被告
    巳○○而言，被告丙○○、壬○○、癸○○、乙○○、庚○○之陳述；就被告壬○○而言，被告丙○○、巳○○、癸○○、乙○○、庚○○之陳述；就被告癸○○而言，被告丙○○、巳○○、壬○○、乙○○、庚○○之陳述，無異均屬「
    被告以外之人」之陳述。證人戊○○、午○○、未○○、申
    ○○、子○、辛○○、甲○○、寅○○、卯○○、丑○○、
    陳智銓、丁○○、己○○及本件共同被告分別於桃園縣調查
    站所為之證詞、偵查中所為之證詞，就各被告而言，均屬審
    判外之言詞，被告丙○○、巳○○、壬○○、癸○○及各被
    告之辯護人既有爭執上開證人、共同被告於審判外之陳述有
    不得作為證據之情形，原則上不援引上開證人、共同被告於
    桃園縣調查站及偵查中未經具結之證述作為本案證據，惟上
    開證人、共同被告丙○○、壬○○、癸○○、乙○○、巳○○於桃園縣調查站之供述如與審理中之證述不符，而具有特
    別可信之情況，且為證明犯罪事實存否所必要，則例外具有
    證據能力，為刑事訴訟法第159 條之2 所明定，故以下引用
    上開證人或共同被告丙○○、壬○○、癸○○、乙○○於桃
    園縣調查站之供述作為證明其餘被告犯罪事實存否中之證據
    ，均為本院認有特別可信之情況，且為證明本件犯罪事實存
    否所必要，而具有證據能力。
  (二)同案被告庚○○於本院審理中由檢察官聲請作為證人進行交
    互詰問，惟經本院多次傳喚、拘提同案被告庚○○到庭，均
    無正當理由未予到庭，符合刑事訴訟法第159 條之3 第3 款
    證人傳喚不到之情況，而同案被告庚○○於桃園縣調查站所
    為之陳述，既經同案被告庚○○簽名、蓋印以示與其所述相
    符，就其所言關於三有公司股東分工情形均與被告壬○○、
    癸○○所述大致相合，有特別可信之處，且為證明被告丙○○、巳○○、壬○○、癸○○犯罪事實存否所必要，自得作
    為本案證據。
  (三)證人午○○經本院多次傳喚均未到庭作證，而公訴人、被告
    丙○○、巳○○、壬○○及其辯護人均於本院95年10月27日
    最後1 次審判期日中表明並無其他證據聲請調查，且證人未
    ○○於本院審理中已證述93年8 月5 日經由被告壬○○電話
    通知至南崁溪工地載運物品等情形明確，自無再行傳喚證人
    午○○之必要，核先敘明。
貳、有罪部分：
一、
  (一)訊據被告丙○○、巳○○、壬○○於本院審理中均矢口否認
    有何上開公務員登載不實於公文書或偽造私文書進而行使之
    犯行，被告丙○○辯稱：伊擔任桃園縣政府工務局違章建築
    拆除隊技工，並在此由三有公司得標之清運工程裡擔任南崁
    溪工地之督導監工，戊○○在苗栗監工，巳○○在基隆監工
    ，伊因為是第一次監工有很多不懂，第1 天7 月30日有實際
    查核到現場的司機是否與名冊上的司機是否相符，8 月2 日
    、8 月3 日因為伊還要監督分類的部分，所以伊依照專業監
    工庚○○的口頭報告來查核是否與名冊所列車輛、司機相符
    ，7 月30日、8 月2 日、8 月3 日都有據實填載剩餘土石方
    運送處理證明文件，8 月4 日因為苗栗鴨母坑棄土場要做環
    境評估不能施工，所以三有公司就在南崁溪工地分類，以便
    8 月5 日出土B8類物品到基隆永竟公司，8 月5 日上午有8
    臺車運到基隆永竟公司，下午約1 點多隊長丑○○與政風室
    人員有來南崁溪工地查看，因為當時伊在用餐，所以伊不清
    楚現場情形，當日後來三有公司就停工了，為此三有公司的
    壬○○還有約伊去桃園縣桃園市○○路伊住處附近的咖啡廳
    談復工的事情，但伊表示不行後即離去，不清楚壬○○與其
    他同事聊天的內容云云。被告巳○○於本院審理中辯稱：伊
    在桃園縣政府工務局違章建築拆除隊擔任技工，本件伊負責
    在基隆永竟公司監工，只要看現場車輛有進去就可以，因為
    伊手上沒有資料，所以無法與名冊相核對，伊只負責要去基
    隆，但不清楚負責的詳細工作內容，而8 月5 日當天才有說
    要在剩餘土石方運送處理證明文件上簽名，之前沒有這種規
    定，8 月5 日當天伊沒有去永竟公司，因為伊到醫院幫父親
    拿藥，後來下午約1 點多就通知停工，伊也不清楚當天有無
    車輛進場，因為丙○○說南崁溪工地有出8 臺車，伊就在壬○○拿來的編號編號Ｚ0000000000 號至Ｚ0000000000 號剩餘
    土石方運送處理證明文件上簽名，而8 月5 日事發後，伊有
    跟壬○○、丙○○、戊○○到咖啡廳，但講些什麼事情伊都
    不清楚，伊覺得這部分不干伊的事情，所以就離開了云云。
    被告壬○○辯稱：本件工程實際前往投標者是庚○○，伊只
    是三有公司股東在旁協助，鴨母坑棄土場及永竟公司的人員
    伊都不認識，本件工程得標後，伊有應桃園縣政府的要求前
    往開會，但伊是去了解為何遲遲不能開工，清運計畫書裡的
    車籍與司機資料係透過「阿成」幫忙找的，這些人就是後來
    要來工地載運的司機，但後來那些司機有沒有來伊不清楚，
    現場開工後，伊只有在7 月29日去一下就走了，伊沒有在現
    場看，事發後伊是因為要問為何停工才找丙○○、巳○○、
    戊○○去咖啡廳討論，不是為了串供云云。
  (二)經查，被告丙○○、巳○○於93年間，均係桃園縣政府依據
    事務管理規則僱用而任職桃園縣政府工務局違章建築拆除隊
    之技工，負責協助違章建築拆除及清運業務，為依據法令服
    務於桃園縣政府而具有法定職務權限之公務員，除據被告丙○○、巳○○所坦承不諱外，並有桃園縣政府95年10月14日
    府行庶字第0950305371號函可稽（本院卷3 第163 頁）。而
    本件桃園縣南崁溪（攔河堰至南平橋段）違建拆除後營建剩
    餘混合料及廢棄物清運工程，係由桃園縣政府工務局違章建
    築拆除隊公開招標，三有營造工程有限公司（下稱三有公司
    ）於92年12月16日以低於底價百分之80之新臺幣（下同）46
    3 萬元價格得標，並提出本工程之清運處理計畫書，載明本
    件工程由奕順交通有限公司提供車輛、司機實行運送南崁溪
    工地之B5類物品至苗栗鴨母坑棄土場處理，由介華事業有限
    公司提供車輛、司機實行運送南崁溪工地之B8類物品至基隆
    永竟公司，並均將運送之車籍資料與司機名冊載明於清運計
    畫書內，桃園縣政府工務局於93年7 月22日召開清運計畫書
    審查會議，被告丙○○、巳○○、壬○○、同案被告庚○○
    、證人戊○○均參與該會；桃園縣政府工務局違章建築拆除
    隊指派被告丙○○、巳○○及桃園縣政府工務局違章拆除隊
    技士戊○○於開工期間分別進駐南崁溪工地、永竟公司、苗
    栗鴨母坑棄土場擔任查核監工，被告丙○○負責監督三有公
    司有依照約定由核備之司機、車輛進入南崁溪工地載運B5類
    或B8類物品出場，B5類物品抵達苗栗鴨母坑棄土場時，需由
    戊○○查對是否為核備之司機、車輛載運南崁溪工地之B5類
    物品入場，B8類物品抵達基隆之永竟公司時，需由被告巳○○查對是否為核備之司機、車輛載運南崁溪工地之B8類物品
    入場；本件清運工程於93年7 月29日開工，於93年7 月30日
    、8 月2 日、8 月3 日實際清運B5類物品自南崁溪工地出場
    ，93年8 月4 日南崁溪工地辦理分類而暫停清運，於93年8
    月5 日預計將南崁溪工地B8類物品清運至基隆永竟公司，惟
    因桃園縣政府工務局違章建築拆除隊長丑○○及桃園縣政府
    工務局政風室人員至南崁溪工地現場會勘發現異狀後，本件
    由三有公司承包之工程勒令停工等情，除據被告丙○○、巳
    ○○、壬○○所坦承不諱外，並經證人桃園縣政府工務局違
    章建築拆除隊長丑○○、桃園縣政府工務局違章建築拆除隊
    技士戊○○於本院審理中證述明確（本院卷2 第7 至33頁、
    第68至105 頁），復有三有公司提出之桃園縣南崁溪（攔河
    堰至南平橋段）違建拆除後營建剩餘混合料及廢棄物清運工
    程土石方清運計畫書、桃園縣南崁溪（攔河堰至南平橋段）
    違建拆除後營建剩餘混合料及廢棄物清運工程清運處理計畫
    書各1 份（偵卷1 第1 至70頁）、桃園縣政府93年8 月5 日
    府工違字第0930195209號函附本件工程清運處理計畫書審查
    會紀錄、桃園縣政府93年7 月27日函稿、戊○○及被告丙○○、巳○○之派令各1 份在卷可參（偵卷1 第65至70頁、偵
    卷5 第65頁）。
  (三)本件工程由三有公司得標後，桃園縣政府委由三有公司印製
    本件工程序號Ｚ0000000000 至Ｚ0000000000 號、核發單位為
    桃園縣政府工務局違章建築拆除隊之剩餘土石方運送處理證
    明文件，並規定本工程需依上開製作之剩餘土石方運送處理
    證明文件載運B5類及B8類物品，有桃園縣政府93年7 月27日
    函稿（即93年8 月9 日府工違字第0930504513號函）可稽（
    偵卷2 第68、69頁、偵卷5 第66、67頁），該證明文件印製
    完成後，經由桃園縣政府工務局長、桃園縣政府工務局違章
    建築拆除隊長閱後無誤，由被告丙○○保管，待實際監工時
    核對無誤，被告丙○○應在剩餘土石方運送處理證明文件下
    方「證明文件核發單位」欄簽名以示查核無誤，三有公司監
    工人員應在「承包商監工人員簽名」欄簽名，實際駕駛人應
    在「駕駛人簽名」欄簽名、永竟公司人員或鴨母坑棄土場人
    員應在「合法收容處理場所簽名」欄簽名，駐苗栗鴨母坑棄
    土場監工戊○○、駐永竟公司監工巳○○應於「合法收容處
    理場所簽名」欄旁簽名以示查核無誤，亦有證人丑○○、曾
    文敬於本院審理中證述明確（本院卷2 第20、21、28、37、
    40頁）及扣案如附表所示之剩餘土石方運送處理證明文件足
    參（卷外證物「四聯單」文件夾）。
  (四)就被告丙○○所稱：本件伊在南崁溪擔任監工時，第1 天（
    即93年7 月30日）有確實核對進場車輛、司機是否與名冊相
    符，第2 、3 天（即93年8 月2 日、8 月3 日）部分有親自
    核對，但因為伊還要負責其他工作，由專業監工庚○○在場
    報車號給伊，伊核對計畫書無誤就簽名云云，而認本件清運
    計畫書列冊之司機均有實際進場載運B5類或B8類物品自南崁
    溪工地出土一節，惟證人申○○於本院審理中證稱：伊沒有
    於93年8 月2 日、8 月3 日駕駛NG－987 號卡車去南崁溪工
    地載運廢棄土，附表所示有伊簽名的剩餘土石方運送處理證
    明文件並不是伊所簽，伊也沒有授權他人簽名，之前伊有將
    證件交給綽號「員外」的徐金池（應為徐金琪之誤）去報資
    料，但員外沒有要伊去南崁溪工地載運廢棄土等語（本院卷
    2 第196 至204 頁）、證人即附表剩餘土石方運送處理證明
    文件所列之駕駛人子○於本院審理中證稱：伊不知道奕順交
    通有限公司，伊是將HJ－33 3號卡車靠行在路欣公司，也沒
    有於93年8 月2 日、8 月3 日駕駛卡車到南崁溪載運剩餘土
    石方，附表所示有伊簽名的剩餘土石方運送處理證明文件並
    不是伊所簽，也沒有授權他人簽名，伊只有拿證件給江益成
    ，江益成沒有提到要到哪邊載，後來江益成有說要去南崁溪
    那邊，但伊有其他工作不能去等語（本院卷2 第205 至212
    頁）、證人辛○○於本院審理中證稱：伊沒有於93年8 月2
    日、8 月3 日駕駛287 －GE號卡車到南崁溪載運廢棄土，之
    前車頭徐金琪有說要車籍資料申請通行證，也沒有說要去南
    崁溪工地載運廢棄土，附表所示有伊簽名的剩餘土石方運送
    處理證明文件並不是伊所簽，也沒有授權他人去簽等語（本
    院卷2 第212 至220 頁）、證人甲○○於本院審理中證稱：
    伊沒有於93年8 月2 日、8 月3 日駕駛338 －GE號卡車去南
    崁溪工地載運廢棄土，附表所示有伊簽名的剩餘土石方運送
    處理證明文件並不是伊所簽，證明文件上面的資料是伊的，
    但簽名寫成「尹義勇」了，伊也沒有授權他人簽名，之前伊
    有將證件交給江益成去報資料，但江益成沒有要伊去南崁溪
    工地載運廢棄土等語（本院卷2 第220 至227 頁），證人寅
    ○○於本院審理中證稱：伊沒有於93年8 月2 日、8 月3 日
    駕駛FQ－285 號卡車去南崁溪工地載運廢棄土，也都不認識
    本案被告，附表所示有伊簽名的剩餘土石方運送處理證明文
    件並不是伊所簽，伊也沒有授權他人簽名，之前伊有將證件
    交給綽號「員外」的工頭徐金琪去辦通行證，但伊不知道有
    要去南崁溪工地載運廢棄土等語（本院卷2 第228 至232 頁
    ），證人辰○○於本院審理中證稱：伊是介華公司的司機，
    老闆曾有叫伊開車去南崁溪工地給人家照相1 次就回來了，
    伊開629 －QC號的車子去，當時只有在門口沒有進入，也沒
    有載東西出來，老闆沒有提到要載廢棄物至基隆永竟公司，
    附表有伊簽名的剩餘土石方運送處理證明文件也不是伊簽的
    ，伊也沒有授權他人簽名（本院卷第233 至239 頁）等情，
    再參附表所示剩餘土石方運送處理證明文件「駕駛人簽名」
    欄之簽名，93年7 月30日載運之司機依序為簡德利、徐文貴
    、張慶來、高長生、徐運財、黃世成、陳敏雄、楊坤沛、簡
    德利、徐文貴、張慶來、高長生；8 月2 日載運之司機依序
    為『高長生、徐文貴、張慶來、林國煌、徐垂桀、簡德利、
    辛○○、林健宏、俞清彬、謝萬益、鄭光武、尹義「勇」、
    楊坤沛、呂佳育、子○、黃世成、陳敏雄、連家欣、徐運財
    、陳世珍、吳福財、寅○○、張存謙、陳鄒賢、石光榮、申
    ○○』、『高長生、徐文貴、張慶來、林國煌、徐垂桀、簡
    德利、辛○○、林健宏、俞清彬、謝萬益、鄭光武、尹義「
    勇」、楊坤沛、呂佳育、子○、黃世成、陳敏雄、連家欣、
    徐運財、陳世珍、吳福財、寅○○、張存謙、陳鄒賢、石光
    榮、申○○』、『高長生、徐文貴、張慶來、林國煌、徐垂
    桀、簡德利、辛○○、林健宏、俞清彬、謝萬益、鄭光武、
    尹義「勇」、楊坤沛、呂佳育、子○、黃世成、陳敏雄、連
    家欣、徐運財、陳世珍、吳福財、寅○○、張存謙、陳鄒賢
    、石光榮、申○○』、『高長生、徐文貴、張慶來、林國煌
    、徐垂桀、簡德利、辛○○、林健宏、俞清彬、謝萬益、鄭
    光武、尹義「勇」、楊坤沛、呂佳育、子○、黃世成、陳敏
    雄、連家欣、徐運財、陳世珍、吳福財、寅○○、張存謙、
    陳鄒賢、石光榮、申○○』；93年8 月3 日載運之司機姓名
    依序為『高長生、徐文貴、張慶來、林國煌、徐垂桀、簡德
    利、辛○○、林健宏、俞清彬、謝萬益、鄭光武、尹義「勇
    」、楊坤沛、呂佳育、子○、黃世成、陳敏雄、連家欣、徐
    運財、陳世珍、吳福財、寅○○、張存謙、陳鄒賢、石光榮
    、申○○』、『高長生、徐文貴、張慶來、林國煌、徐垂桀
    、簡德利、辛○○、林健宏、俞清彬、謝萬益、鄭光武、尹
    義「勇」、楊坤沛、呂佳育、子○、黃世成、陳敏雄、連家
    欣、徐運財、陳世珍、吳福財、寅○○、張存謙、陳鄒賢、
    石光榮、申○○』、『高長生、徐文貴、張慶來、林國煌、
    徐垂桀、簡德利、辛○○、林健宏、俞清彬、謝萬益、鄭光
    武、尹義「勇」、楊坤沛、呂佳育、子○、黃世成、陳敏雄
    、連家欣、徐運財、陳世珍、吳福財、寅○○、張存謙、陳
    鄒賢、石光榮、申○○』，93年8 月2 日、8 月3 日均係按
    照『高長生、徐文貴、張慶來、林國煌、徐垂桀、簡德利、
    辛○○、林健宏、俞清彬、謝萬益、鄭光武、尹義「勇」、
    楊坤沛、呂佳育、子○、黃世成、陳敏雄、連家欣、徐運財
    、陳世珍、吳福財、寅○○、張存謙、陳鄒賢、石光榮、申
    ○○』此一順序重複輪替，與偵卷1 第40至42頁運載車輛基
    本資料比對，上開順序正係按照名冊編號1 、3 、5 、7 、
    9 、11、2 、4 、6 、8 、10、12、26、14、15、25、16、
    24、17、23、18、22、19、20號之司機姓名而排列，而93年
    7 月30日亦有重複輪序情形；再依附表剩餘土石方運送處理
    證明文件所示93年8 月5 日前往南崁溪工地載運B8類物品之
    司機依序為「辰○○、朱光明、張愛民、蔡文傑」、「辰○○、朱光明、張愛民、蔡文傑」與偵卷1 第50頁運載車輛基
    本資料比對，上開順序正係按照名冊編號1 、2 、3 、4 號
    之司機姓名排列，若上開司機均有實際前往南崁溪工地載運
    物品出土分別至苗栗鴨母坑棄土場、基隆永竟公司，勢必因
    為行走路線、交通狀況、個人因素影響行車時間，自不可能
    均按照同一輪序又再度回到南崁溪工地載運物品出場，且附
    表所示「尹義勇」簽名之剩餘土石方運送處理證明文件係「
    甲○○」之誤載，附表編號Ｚ0000000000 號、Ｚ0000000000
    號剩餘土石方運送處理證明文件「陳澄科」之簽名係證人「
    寅○○」姓名之誤載，若真係由甲○○、寅○○前往載運，
    亦無由將自己名字簽錯，顯見附表所示剩餘土石方運送處理
    證明文件（一式四聯）上駕駛人簽名欄所示駕駛人之署名均
    為偽造無訛。
  (五)證人戊○○於本院雖審理中證稱：伊於93年7 月30日起進駐
    苗栗鴨母坑棄土場，當天確實有13臺車輛進場，因為第1 天
    開始監工，現場工作人員還不清楚要怎麼做，所以當天的13
    張剩餘土石方運送處理證明文件伊只有簽了8 張，現場車輛
    伊與現場鴨母坑人員卯○○有核對，伊有看到車子進來，最
    後1 臺車輛伊請卯○○核對，最後1 張剩餘土石方運送處理
    證明文件伊有授權卯○○在上面簽名，且伊有跟丙○○確認
    過共有13臺車子至南崁溪工地等語（本院卷2 第68至70頁、
    第80至85頁、第92頁）、證人卯○○於本院雖證稱：93年7
    月30日有進13臺車子到鴨母坑棄土場，桃園縣政府監工有特
    別交代要簽名，伊也有在7 月30日剩餘土石方運送處理證明
    文件其中1 張簽名，附表所示的剩餘土石方運送處理證明文
    件其中50至60張剩餘土石方運送處理證明文件的鴨母坑管制
    章是伊蓋的，伊有蓋的都有進場，乙○○沒有要伊配合作假
    的棄土證明等語（本院卷3 第44、49、50、52頁）及同案被
    告乙○○於本院審理中證稱：鴨母坑棄土場給三有公司開立
    進場同意書係表示土方會進場，並沒有約定三有公司不要進
    場等語（本院卷3 第149 頁），與被告丙○○所稱93年7 月
    30日確有列冊之13臺車輛自南崁溪工地出場運至苗栗鴨母坑
    棄土場云云相合，惟同案被告乙○○於本院審理中既以證人
    身分證稱：鴨母坑棄土場管制章由卯○○、桃園的公司小姐
    保管，因為本件工程的仲介人說三有公司會再進土，叫伊先
    蓋管制章，所以伊才授意去蓋章等語（本院卷3 第148 、14
    9 頁），且於桃園縣調查站詢問中更稱：伊承攬本件即係以
    單純賣棄土證明方式計價，並未與三有公司約定南崁溪廢棄
    土石方可實際進場，該土石方未實際進入鴨母坑棄土場，而
    由三有公司自行處理等語（偵卷4 第12頁）、證人卯○○於
    桃園縣調查站詢問時亦稱：戊○○監工的3 天期間，除第1
    天有13臺車進場傾倒棄土外，其餘2 天均未有車輛進場，經
    過桃園縣政府人員前來會勘後，伊知道實際傾倒數量與三有
    公司向桃園縣政府申報的數量差距很大，伊向公司會計人員
    黃淑惠反應為何車輛都沒有再進場，黃淑惠就通知伊三有公
    司會再前往傾倒棄土，但不用四聯單，要伊配合放行，三有
    公司之後約載進50至60車的廢棄土進場等語（偵卷2 第6 頁
    反面），參酌附表所示剩餘土石方運送處理證明文件駕駛人
    簽名係屬偽造不實一節，同案被告乙○○、證人卯○○於桃
    園縣調查站詢問時所述自較其上開於本院審理中所述三有公
    司並無造假等情可信，故93年7 月30日縱使有13臺車輛進入
    鴨母坑棄土場，但顯非三有公司清運計畫書列冊之司機自南
    崁溪工地載運B5類物品至苗栗鴨母坑棄土場，至為明確，故
    被告丙○○所稱：93年7 月30日有確實核對進場車輛、司機
    是否與名冊所列車輛、司機是否相符云云，絕非事實，而證
    人戊○○於本院審理中證述：有核對93年7 月30日進場車輛
    云云，亦非與事實相符，故足證被告丙○○明知93年7 月30
    日並無清運計畫書列冊之車輛、司機進場，而違背監工之職
    務放行非列冊之司機、車輛進入南崁溪工地，並於其職務上
    所管領之證明文件公文書「證明文件核發單位」欄內或下方
    簽名表示有實際核對進場車輛與名冊上之司機、車輛無誤。
    再觀證人戊○○於本院審理中，對於是否有確實核對93年7
    月30日進場車輛及為何當天13張剩餘土石方運送處理證明文
    件只簽名其中8 張，且最後1 張由卯○○簽名等節，證人戊○○先稱：當天有進來的車，伊有簽名，沒進來的伊沒有簽
    （本院卷2 第80頁）；又稱：第一天工作人員不知道要怎麼
    做，就只有蓋管制章，13臺車伊與卯○○同時核對，卯○○
    核對也可以，伊核對也可以（同上卷第81、82頁）；再稱：
    伊有看到車子來，因為肚子痛得受不了，所以授權卯○○簽
    名（同上卷第92、93頁），又改稱：卯○○跟伊報車號，伊
    核對這些車子後無誤（同上卷第100 頁）等語，前後矛盾且
    避重就輕，而證人戊○○既於93年7 月30日造假之編號Ｚ000
    0000000 號至Ｚ0000000000 號等8 張剩餘土石方運送處理證
    明文件簽名以示核對無誤，有附表所示剩餘土石方運送處理
    證明文件可稽（卷外四聯單文件夾），亦徵證人戊○○與丙○○均明知93年7 月30日並無清運計畫書列冊之車輛、司機
    進場，而戊○○聯繫丙○○確認車輛進場之數量，戊○○違
    背監工之職務放行13臺車輛進場，再由乙○○授意之鴨母坑
    棄土場人員蓋鴨母坑棄土場管制章於附表所示93年7 月30日
    之剩餘土石方運送處理證明文件上以示列冊之司機、車輛確
    實有進場等情至為明確。
  (六)附表所列93年8 月2 日、8 月3 日剩餘土石方運送處理證明
    文件上所載車輛、司機均未實際自南崁溪工地運送B5類物品
    至苗栗鴨母坑棄土場，已如理由二、(四)所述，而附表所示93
    年8 月2 、8 月3 日剩餘土石方運送處理證明文件亦無證人
    戊○○之簽名，有該剩餘土石方運送處理證明文件可稽（卷
    外四聯單文件夾），參酌證人丑○○於本院審理中證稱：戊○○只有在93年7 月30日之剩餘土石方運送處理證明文件上
    簽名，其餘的日期都沒有簽名，伊有質問戊○○為何沒有在
    文件上簽名，戊○○表示不知道要簽名，伊就質問說「那你
    第一天怎麼知道要簽？」，戊○○說「有規定要簽嗎？」，
    戊○○的回答很矛盾，伊與政風室洪課長去南崁溪工地勘查
    ，伊覺得南崁溪工地出土的數量與鴨母坑進場的數量、顏色
    、態樣不符，質問丙○○後，丙○○支吾其詞，93年8 月4
    日丙○○將剩餘土石方運送處理證明文件拿回來給伊核對後
    ，伊與工務局曾文敬局長認為剩餘土石方運送處理證明文件
    有造假之處，丙○○也說不出所以然來等語（本院卷2 第6
    至14頁、第21頁），證人戊○○於本院審理中亦稱：93年8
    月2 日、8 月3 日確實沒有車輛進入苗栗鴨母坑棄土場，所
    以伊沒有簽名，且庚○○有向伊表示要請伊多幫忙，庚○○
    綽號「阿東」的跟班還說這個案子不會運到苗栗，請伊幫忙
    ，之後會給伊5 萬元，但為伊所拒絕等語（本院卷2 第70、
    73、79頁），顯見證人戊○○於93年7 月30日確有違職守放
    行未列冊之司機、車輛進入苗栗鴨母坑棄土場，於93年8 月
    2 日、8 月3 日因未見車輛進場，不敢甘冒風險簽名認可，
    亦徵被告丙○○未實際核對93年8 月2 日、8 月3 日進入南
    崁溪工地之車輛，即在附表所示93年8 月2 日、8 月3 日剩
    餘土石方運送處理證明文件上簽名以示查核無誤之事實明確
    。
  (七)附表93年8 月5 日剩餘土石方運送處理證明文件所載之駕駛
    人均未實際自南崁溪工地載運B8類物品至基隆永竟公司，已
    如理由二、(四)所述，而被告巳○○於本院審理中雖否認於剩
    餘土石方運送處理證明文件上造假，並稱有聯繫過丙○○，
    丙○○表示確實有車輛進場才簽名云云。惟附表所示編號Ｚ0
    000000000 號至Ｚ0000000000 號等8 張剩餘土石方運送處理
    證明文件均有被告丙○○、巳○○之簽名，且被告巳○○於
    桃園縣調查站詢問時既稱：93年8 月5 日伊未前往基隆永竟
    公司監工，當日下午出事後，「阿文」（即被告壬○○）有
    打電話跟伊聯絡，表示當天有出土8 臺車要伊簽名，伊跟「
    阿文」不熟，所以「阿文」將電話交給丙○○聽，丙○○指
    示當天確實有出8 臺車次，並說「阿文」會拿剩餘土石方運
    送處理證明文件給伊簽名，要伊直接簽名無須審查；且「阿
    文」曾為了本件工程請伊、丙○○、戊○○吃飯、喝酒，當
    時席間達成所有車輛、司機均由出土區丙○○確認即可，進
    土區即鴨母坑棄土場、基隆永竟公司監工人員不須確認之協
    議等語（偵卷2 第72至74頁），顯見被告巳○○上開於本院
    審理中所述情節均為臨訟脫罪之詞。而證人即基隆永竟公司
    名義負責人丁○○於調查站詢問時所提出永竟公司真正之「
    進料章」及「文件章」印文（偵2 卷第28、29頁）及永竟公
    司於本院審理中所提出永竟公司93年6 、7 月間於廢棄物運
    送處理證明文件上所蓋之「進料章」印文等資料（本院卷3
    第133 至第160 頁），「進料章」印文雖與上開編號Ｚ00000
    00000 號至Ｚ000 0000000號等8 張剩餘土石方運送處理證明
    文件上「永竟環保工程有限公司」之印文大不相同，惟「文
    件章」印文與上開文件「永竟環保工程有限公司」之印文其
    型式均為橢圓、大小相同、使用字體相同，文字內容僅廢棄
    物處理許可證字號及負責人名稱有所不同，而永竟公司於93
    年6 、7 月間之名義負責人為丁○○，於93年下旬有更換負
    責人等情，亦經證人己○○、丁○○於本院審理中證述明確
    （本院卷3 第5 至43頁），且丁○○所提出之「文件章」內
    廢棄物處理許可證號為94基環廢處字第0001號，上開證明文
    件永竟公司印文之廢棄物處理許可證號為93基環廢處字第00
    02號，永竟公司自可能於更換負責人及廢棄物處理許可證號
    後，再行製作公司之文件章及進料章，並無積極證據足認被
    告壬○○係偽造上開編號Ｚ0000000000 號至Ｚ0000000000 號
    等8 張剩餘土石方運送處理證明文件上「永竟環保工程有限
    公司」之印文（詳後述之三、(四)），故應係由永竟公司不詳
    人員提供永竟公司印章蓋印於上開編號Ｚ0000000000 號至Ｚ0
    00 0000000號等8 張剩餘土石方運送處理證明文件上，足認
    被告巳○○與被告丙○○、壬○○及案外人戊○○於開工前
    已曾達成共識，僅由被告丙○○於南崁溪出土區簽認即可，
    被告巳○○、案外人戊○○無須簽認，故被告巳○○始於93
    年8 月5 日未實際前往基隆永竟公司監工，逕行在家中由被
    告壬○○將附表所示已有丙○○簽名及永竟公司印文之編號
    Ｚ0 000000000號至Ｚ0000000000 號等8 張剩餘土石方運送處
    理證明文件（一式四聯）送至被告巳○○桃園縣桃園市○○
    路237 巷53號住處內，巳○○再於上開其職務上所管領之證
    明文件公文書右下方空白處簽名表示有實際核對進場車輛與
    名冊上之司機、車輛無誤。
  (八)被告癸○○、同案被告庚○○、被告壬○○為三有公司之股
    東，被告癸○○係出資較多之大股東，並擔任三有公司之登
    記負責人等情，業據被告癸○○、壬○○於本院審理中供述
    明確，並有三有公司之臺北縣政府營利事業登記證影本在卷
    可稽（偵1 卷第12頁），而三有公司股東即同案被告庚○○
    雖否認有何共同與公務員登載不實於公文書進而行使及偽造
    私文書進而行使等犯行，惟就三有公司參與本件工程之情形
    ，同案被告庚○○於桃園縣調查站詢問時已稱：本件工程主
    要都是由伊負責，包括投標前各種投標文件之製作、投標書
    等，並與癸○○商量投標總價後投標，工程得標後，癸○○
    授權伊全權負責該工程之訂約、各項文書作業，現場交通管
    理、環境清潔等，惟違建拆除後營建剩餘混合物及廢棄物運
    往何處，全由三有公司壬○○及徐邡負責，而奕順交通有限
    公司、介華事業有限公司之車輛係由壬○○負責聯繫，再由
    三有公司的小姐將車籍資料彙編入工程清運計畫書中，由伊
    向桃園縣政府申報審核，開工後，伊有在南崁溪工地引導車
    輛、交通指揮、清潔等語（偵卷4 第2 至7 頁），及被告壬○○於本院審理中亦稱：三有公司由癸○○出資較多，再來
    就是伊，庚○○沒有出錢，只負責投標、顧工地，工程都是
    庚○○去投標；本件清運工程的車子資料是由伊拿給庚○○
    ，庚○○撰寫清運計畫書內容，而癸○○負責出錢等語（本
    院卷2 第308 至32 3頁），及證人未○○於本院審理中所證
    稱：93年8 月5日 伊有駕駛JC－177 號卡車前往南崁溪工地
    ，當時係「阿文」之男子打電話叫伊去載土等語（本院卷2
    第187 至196 頁），被告壬○○於本院審理中所稱其當時使
    用之行動電話0000 000000 號行動電話（本院卷2 第322 頁
    ）亦與證人未○○於調查站詢問時所稱之「阿文」電話0000
    000000號相符（偵卷1 第93頁反面），顯見本件清運工程三
    有公司實際執行人為被告庚○○，並由被告壬○○從旁協助
    及提供清運計畫書列冊之車輛、司機資料供桃園縣政府審核
    ，為節省本件工程之成本，擬不實際將B5類物品運送至鴨母
    坑棄土場、將B8類物品運送至永竟公司，而逕由被告壬○○
    於工程進行中，任意委託非列冊之司機及車輛前往南崁溪工
    地載運B5類或B8類物品至不詳地點傾倒無訛，被告壬○○所
    辯本件工程均係同案被告庚○○處理，伊不知情云云，亦難
    為本院採信。至於被告丙○○、巳○○於本院審理中否認於
    剩餘土石方運送處理證明文件上為不實簽認，亦無與三有公
    司股東即同案被告庚○○、被告壬○○有何犯意聯絡云云，
    惟桃園縣政府工務局違章建築拆除隊長丑○○於本院審理中
    已證稱：南崁溪工地所堆置之廢棄物受到民意代表的關注，
    所以伊有將此案背景告知丙○○、巳○○、戊○○，並要求
    正視此案，要丙○○、巳○○、戊○○不得擅自離勤，專職
    做監工，並排除丙○○、巳○○、戊○○之其他勤務，也有
    於開工前實施職前教育等語（本院卷2 第10、27頁）、證人
    戊○○於本院審理中亦稱：93年7 月29日開工前有問過隊長
    丑○○工作如何進行，隊長說以簽名為準等語（本院卷2 第
    84 、85 頁），而桃園縣政府工務局曾於93年7 月22日召開
    本件工程清運處理計畫書審查會議，被告丙○○、巳○○、
    壬○○均有列席參與，會中結論第2 點後段為「運送之車籍
    資料與司機名冊送本府核備後核發流向證明四聯單，作為運
    送收執單據之監工控管及估價請領時之依據」，並派被告丙○○、巳○○、案外人戊○○分赴南崁溪工地、基隆永竟公
    司、苗栗鴨母坑棄土場監工清運工程之執行，原分配之工作
    移由其他同事辦理，有93年7 月22日會議紀錄及派令各1 份
    在卷可稽（偵卷5 第63至65頁），均足以顯示被告丙○○、
    巳○○於此件清運工程於開工前均已明暸本件工程監工之重
    要性，且被告丙○○、巳○○、案外人戊○○亦實際於附表
    所示剩餘土石方運送處理證明文件簽名表示查核無誤，被告
    丙○○所辯93年8 月2 日、8 月3 日部分有親自核對，但因
    為伊還要負責其他工作，由專業監工庚○○在場報車號給伊
    ，伊核對計畫書無誤就簽名云云、被告巳○○所辯：不知道
    要在剩餘土石方運送處理證明文件上簽名云云，均係事後搪
    塞之詞，無由採信。再參被告巳○○於桃園縣調查站詢問時
    已供述：被告壬○○曾為了本件工程請伊、丙○○、戊○○
    吃飯、喝酒，當時席間達成所有車輛、司機均由出土區丙○○確認即可，進土區即鴨母坑棄土場、基隆永竟公司監工人
    員不需確認之協議等語，如前所述，而被告壬○○於93年8
    月5 日查獲後，曾邀集被告丙○○、巳○○、案外人戊○○
    前往桃園縣桃園市○○路某咖啡廳會面，被告壬○○曾要求
    被告丙○○、巳○○、案外人於接受調查時陳述要一致，並
    均回答清運過程中土石方均有實際進場等情，業經證人戊○○於本院審理中、被告巳○○於桃園縣調查站詢問時供述明
    確（本院卷2 第76頁、偵卷2 第74頁），亦徵被告丙○○、
    巳○○、壬○○及同案被告庚○○、案外人戊○○於本件工
    程開工前，確實曾達成本件工程違規放行之謀議以利三有公
    司日後請款等情，至為明確。
  (九)剩餘土石方運送處理證明文件雖由桃園縣政府工務局違章建
    築拆除隊妥託三有公司印製，然該證明文件除可作為三有公
    司於本件工程施工完成後，向承攬契約之定作人即桃園縣政
    府請領工程款項之憑據外，該證明文件依據廢棄物清理法第
    9 條第1 項後段規定「廢棄物、剩餘土石方清除機具應隨車
    持有載明廢棄物、剩餘土石方產生源及處理地點之證明文件
    ，以供檢查。」，執行載運之駕駛人亦必須隨車攜帶以供主
    管機關人員攔檢，且為被告丙○○、巳○○、案外人戊○○
    於監工時所實際保管之文件，均為被告丙○○、巳○○、案
    外人戊○○職務上所掌管之公文書，故本件工程開工前由被
    告丙○○、巳○○、壬○○及同案被告庚○○、案外人戊○○達成本件工程違規放行之謀議，實際開工時，由非列冊之
    車輛、司機進入南崁溪工地載運B5類物品、B8類物品，除93
    年7 月30日由不詳司機、車輛前往苗栗鴨母坑棄土場13臺車
    次外，其餘均載運至不詳地點，分由被告丙○○於附表所示
    所有之剩餘土石方運送處理證明文件、被告巳○○於附表編
    號Ｚ0000000000 號至Ｚ0000000000 號等8 張剩餘土石方運送
    處理證明文件、案外人戊○○於附表編號編號Ｚ0000000000
    號至Ｚ000000000 0號等8 張剩餘土石方運送處理證明文件簽
    名以示確實有列冊之車輛、司機進場而登載不實（戊○○93
    年8 月2 日、8 月3 日見無車輛實際前往鴨母坑棄土場，而
    中止公務員登載不實之犯意。），欲於工程完工後，由三有
    公司依約請領款項。被告丙○○、巳○○、壬○○及同案被
    告庚○○、案外人戊○○共同明知不實事項而登載於公務員
    被告丙○○、巳○○、案外人戊○○職務上所掌之剩餘土石
    方運送處理證明文件公文書，已足生損害於桃園縣政府工務
    局違章建築拆除隊審核三有公司是否依據契約履行之正確性
    及桃園縣政府管理三有公司是否依法進行廢棄物之清除等犯
    行均屬明確。又附表所示剩餘土石方運送處理證明文件之駕
    駛人署名均係偽造一節，已如前所述，參酌被告巳○○於本
    院審理中所稱：被告壬○○拿剩餘土石方運送處理證明文件
    來時，已有丙○○簽名及永竟公司蓋章等語（本院卷2 第28
    3 頁）及被告丙○○於本院審理中所稱：車輛從南崁溪工地
    出去時，剩餘土石方運送處理證明文件上監工人員、駕駛人
    均有簽名等情（本院卷3 第106 頁），顯見剩餘土石方運送
    處理證明文件應係由被告丙○○、壬○○、同案被告庚○○
    其中一人或數人所下手偽造附表所示剩餘土石方運送處理證
    明文件駕駛人署名無訛，而駕駛人於剩餘土石方運送處理證
    明文件簽名，係表示有實際前往載運物品，本件亦有偽造附
    表所示駕駛人名義出具之私文書犯行，足生損害於附表所示
    之駕駛人本人。被告丙○○、巳○○、壬○○及同案被告庚○○、案外人戊○○（戊○○93年8 月2 日、8 月3 日見無
    車輛實際前往鴨母坑棄土場，而中止偽造私文書之犯意。）
    共謀偽造附表所示駕駛人名義出具之私文書，由被告丙○○
    、壬○○、同案被告庚○○其中一人或數人下手實施，渠等
    偽造私文書之犯行亦臻明確。再者，本案於93年8 月4 日因
    桃園縣政府工務局違章建築拆除隊長丑○○發覺有異而請被
    告丙○○提出附表所示93年7 月30日、8 月2 日、8 月3 日
    之剩餘土石方運送處理證明文件，被告丙○○遂將上開登載
    不實具有公文書性質且內含偽造駕駛人私文書性質之剩餘土
    石方運送處理證明文件交由丑○○審查，以為行使等情，業
    經證人丑○○於本院審理中證述明確（本院卷2 第21頁），
    此行使行為亦包括於被告丙○○、巳○○、壬○○、同案被
    告庚○○之公文書登載不實進而行使、偽造私文書進而行使
    之犯意聯絡中，並已足生損害於桃園縣政府工務局違章建築
    拆除隊審核三有公司是否依據契約履行之正確性及桃園縣政
    府管理三有公司是否依法進行廢棄物之清除，並足生損害於
    附表所示之駕駛人本人，是被告丙○○、巳○○、壬○○此
    部分犯行亦堪以認定。
    綜上所述，被告丙○○、巳○○、壬○○公務員公文書登載
    不實及偽造私文書進而行使等犯行明確，應依法論科。
二、
  (一)按行為後法律有變更者，適用行為時之法律，但行為後之法
    律有利於行為人者，適用最有利於行為人之法律，95年7 月
    1 日修正施行後之刑法第2 條第1 項定有明文。刑法修正之
    比較新舊法，應就罪刑有關之共犯、未遂犯、想像競合犯、
    牽連犯、連續犯、結合犯，以及累犯加重、自首減輕暨其他
    法定加減原因（如身分加減）與加減例等一切情形，綜其全
    部罪刑之結果而為比較，最高法院95年5 月23日95年度第8
    次刑庭會議決議可資參照。1.被告丙○○、巳○○行為後，
    有關刑法第10條第2 項公務員之定義業經修正為「一、依法
    令服務於國家、地方自治團體所屬機關而具有法定職務權限
    ，以及其他依法令從事於公共事務，而具有法定職務權限者
    。二、受國家、地方自治團體所屬機關依法委託，從事與委
    託機關權限有關之公共事務者」。被告丙○○、巳○○既係
    桃園縣政府依據事務管理規則所僱用，職稱為技工，執掌為
    協助違章建築拆除相關業務，並就本件工程奉派分赴南崁溪
    工地、基隆永竟公司監工，有桃園縣政府95年10月14日府行
    庶字第0950305371號函及派令各1 份可稽（本院卷3 第16 3
    頁、偵卷5 第65頁），不論依修正前後刑法關於公務員定義
    之規定，均屬修正前刑法第10條第2 項公務員或修正後刑法
    第10條第1 項第1 款之依法令服務於地方自治團體所屬機關
    而具有法定職務權限之公務員。2.被告丙○○、巳○○、壬○○行為後，刑法第28條共犯之規定業經修正，94年2 月2
    日修正公布、95年7 月1 日施行前之規定為：「二人以上共
    同實施犯罪之行為者，皆為正犯。」，修正施行後之規定則
    為：「二人以上共同實行犯罪之行為者，皆為正犯。」，揆
    諸本條之修正理由係為釐清陰謀共同正犯、預備共同正犯、
    共謀共同正犯是否合乎本條規定之正犯要件而為之修正，自
    屬法律變更。3.被告壬○○行為後，刑法第31條第1 項增列
    「得減輕其刑」之但書規定，自屬科刑事項之法律變更。4.
    經綜合比較修正前後之刑法，修正後之刑法並無較為有利被
    告丙○○、巳○○之處，故被告丙○○、巳○○仍應以行為
    時即修正前之刑法為適用依據，而被告壬○○於刑法修正施
    行後，刑法第31條第1 項增訂「得減輕其刑」之規定，綜合
    比較後，自以修正後之刑法規定較有利於被告壬○○，應以
    修正後之刑法為適用依據。
  (二)1.被告丙○○、巳○○具有公務員身分，而與被告壬○○共
    同行使明知不實而登載被告丙○○、巳○○職務上所掌管內
    容不實如附表所示之剩餘土石方運送處理證明文件公文書，
    均係犯刑法第216 條、第213 條之行使公務員登載不實於公
    文書罪；被告丙○○、巳○○、壬○○偽造附表所示駕駛人
    署名於一式四聯之剩餘土石方運送處理證明文件駕駛人簽名
    欄以示上開駕駛人確實有自南崁溪工地運送B5類或B8類物品
    至指定地點，進而行使，係犯刑法第216 條、第210 條之行
    使偽造私文書罪，檢察官雖未就行使偽造私文書罪及行使公
    務員登載不實公文書罪提起公訴，惟行使公務員登載不實公
    文書罪與刑法第213 條之公務員登載不實於公文書罪部分具
    有刑法之實質上一罪關係，而行使偽造私文書罪又與行使公
    務員登載不實公文書罪具有想像競合犯之裁判上一罪關係，
    本院自應併予審究。被告丙○○、巳○○、壬○○公務員登
    載不實於公文書進而行使及偽造私文書進而行使，所為偽造
    之低度行為均為行使之高度行為所吸收；被告丙○○、巳○○、壬○○偽造附表所示駕駛人之署名係用以偽造私文書，
    為偽造私文書之部分行為，均不另論罪。被告丙○○、巳○○、壬○○與同案被告庚○○、案外人戊○○，就登載不實
    於附表所示93年7 月30日剩餘土石方運送處理證明文件公文
    書及偽造附表所示93年7 月30日剩餘土石方運送處理證明文
    件上駕駛人名義出具之私文書等犯行，具有犯意聯絡及行為
    分擔；被告丙○○、巳○○、壬○○及同案被告庚○○就登
    載不實於附表所示93年8 月2 日、8 月3 日、8 月5 日剩餘
    土石方運送處理證明文件公文書及行使登載不實之附表所示
    93年7 月30日、8 月2 日、8 月3 日剩餘土石方運送處理證
    明文件、偽造附表所示93年8 月2 日、8 月3 日、8 月5 日
    剩餘土石方運送處理證明文件上駕駛人名義出具之私文書及
    行使偽造附表所示93年7 月30日、8 月2 日、8 月3 日駕駛
    人名義出具之私文書等犯行，具有犯意聯絡及行為分擔，為
    共同正犯，被告壬○○係三有公司執行業務之股東，並非具
    有公務員身分，然依修正後刑法第31條第1 項之規定，其與
    具有公務員身分關係之丙○○、巳○○共同犯刑法第216 條
    、第213 條之行使公務員登載不實於公文書罪，自仍應論以
    上開罪名。被告丙○○、巳○○、壬○○以一行使行為，同
    時觸犯行使公務員登載不實於公文書罪及行使偽造私文書罪
    名，為想像競合犯，被告丙○○、巳○○應依修正前刑法第
    55條規定，被告壬○○應依修正後刑法第55條規定，從重之
    行使公務員登載不實於公文書罪處斷（修正後之刑法第55條
    但書係科刑之限制，為法理之明文化，非屬法律變更）。爰
    審酌被告丙○○、巳○○身為公務員，理應恪盡職責監工查
    核，竟與被告壬○○無視廢棄物、剩餘土石方未依規定傾倒
    可能造成自然環境之危害，任意放行載運車輛，進而登載不
    實於公文書及偽造私文書，其等惡性重大，對於社會所生危
    害不輕，又被告丙○○、壬○○於本院審理中均矢口否認犯
    行，而被告巳○○曾於偵查中自白，又於本院審理中矢口否
    認犯行，犯後態度惡劣，再審酌被告丙○○、巳○○、壬○○涉案輕重、參與程度、犯罪動機、平日素行、智識程度、
    三有公司尚未實際取得工程款項等一切情狀，分別量處如主
    文所示之刑，公訴人於本院審理中求處被告丙○○有期徒刑
    15年、被告巳○○有期徒刑6 年等情，惟本院認被告丙○○
    、巳○○所為尚不構成被訴貪污治罪條例第4 條第1 項第3
    款罪名（詳後述），公訴人求處之刑度自難作為本院量刑之
    參考依據，附此敘明。2.附表所示剩餘土石方運送處理證明
    文件駕駛人簽名欄中偽造之駕駛人署名共812 枚（剩餘土石
    方運送處理證明文件為一式四聯，簽名1 次即複寫至下3 聯
    ），不問屬於被告丙○○、巳○○、壬○○所有與否，均應
    依刑法第219 條規定諭知沒收。
三、
  (一)公訴意旨另以：被告丙○○、巳○○於經辦上開公用工程時
    ，與三有公司股東即被告壬○○以出具不實如附表所示剩餘
    土石方運送處理證明文件等舞弊方式，意圖由三有公司持上
    開證明文件據以向桃園縣政府辦理峻工核銷以取得工程款項
    。渠等實際舞弊分工之方式係：被告丙○○除係本件公共工
    程之承辦人外，同時負責出土地點之監工，本應核對進場砂
    石車是否與三有公司原清運計畫書上所載之車輛相符，竟無
    視進場車輛是否與計畫書相符，未經查核任意在附表所示桃
    園縣公共工程剩餘土石方運送處理證明文件上簽名。而被告
    巳○○原受指派前往基隆永竟公司現場監工，負責核對砂石
    車司機所交付上開剩餘土石方運送處理證明文件上之記載是
    否正確，並於查核後簽證，惟事實上其未前往永竟公司現場
    查核即任意在事後之運棄聯單上簽名表示上開廢棄物實際上
    有進入永竟公司處理。被告壬○○原僅係三有公司之股東並
    協助三有公司進行本件公共工程，惟竟圖節省三有公司之運
    棄成本，在實際上不知三有公司所邀集非計畫書上所載砂石
    車實際上究將廢棄物或土石方載往何址傾倒處理之情形下，
    竟向被告丙○○取得剩餘土石方運送處理證明文件後，在上
    開附表所示編號Ｚ0000000000 號至Ｚ0000000000 號證明文件
    「合法收容場所簽名欄」上偽造基隆永竟公司之印文，並交
    付予被告巳○○要求被告巳○○簽名表示上開廢棄物確實進
    入永竟公司之不實證明，因認被告丙○○、巳○○、壬○○
    涉犯貪污治罪條例第4 條第1 項第3 款經辦公用工程有其他
    舞弊情事罪嫌，及被告壬○○另涉犯刑法第217 條第1 項偽
    造印文罪（起訴書漏列刑法第217 條第1 項之罪名，惟起訴
    書犯罪事實欄已論及）。
  (二)檢察官認被告丙○○、巳○○、壬○○涉犯貪污治罪條例第
    4 條第1 項第3 款經辦公用工程有其他舞弊情事罪嫌及被告
    壬○○另涉犯刑法第217 條第1 項偽造印文罪，無非以三有
    公司所提出之本件清運工程計畫書及附表所示剩餘土石方運
    送處理證明文件及證人午○○、未○○、申○○、子○、辛○○、甲○○、寅○○等人之證述及被告巳○○之自白為據
    ，認被告被告丙○○、巳○○身為公務員，經辦公用工程而
    與被告壬○○共同係以填載不實之剩餘土石方運送處理證明
    文件以備向桃園縣政府核銷等方式係構成貪污治罪條例第4
    條第1 項第3 款之舞弊情事。惟按貪污治罪條例第4 條第1
    項第3 款之犯罪態樣，為「建築或經辦公用工程或購辦公用
    器材、物品，浮報價額、數量或收取回扣，或有其他舞弊情
    事者」。其係屬公務員之重大貪污行為，為同條例第6 條第
    1 項第4 款公務員圖利罪之特別規定。所謂「浮報價額、數
    量」，係指就原價額、數量故為提高，以少報多，從中圖利
    而言；又「回扣」指就應付給之建築材料費或工程價款，向
    對方要約，提取一定比率，或扣取其中一部分，圖為自己不
    法之所有。則有關「其他舞弊情事」之概括補充性規定，應
    指與浮報價額、數量、收取回扣等獲取不法利益者有同等危
    害性，方可相提併論，例如偷工減料、以劣品冒充上品、以
    膺品代替真品等是（最高法院93年度臺上字第2293號判決、
    臺灣高等法院93年度上訴字第2700號、95年度上訴字第1441
    號判決意旨可資參照）。
  (三)經查，本件桃園縣政府工務局違章建築拆除隊所主辦之「桃
    園縣南崁溪（攔河堰至南平橋段）違建拆除後營建剩餘混合
    料及廢棄物清運工程」公共工程係由被告丙○○擔任承辦人
    ，上開工程公開招標後，由三有公司得標，該工程於93年7
    月29日開工後，由被告丙○○擔任駐南崁溪出土區之監工，
    由被告巳○○擔任駐基隆永竟公司之監工，惟三有公司股東
    同案被告庚○○、被告壬○○為節省成本，與被告丙○○、
    被告巳○○及戊○○等人以登載不實事項於被告丙○○、被
    告巳○○及戊○○職務上所管領之公文書即剩餘土石方運送
    處理證明文件上，以示三有公司確實依照所提呈之清運計畫
    書中列冊司機、車輛實施清運B5類物品至苗栗鴨母坑棄土場
    或清運B8類物品至基隆永竟公司並於上開證明文件上偽造司
    機之署名以示確實有載運物品自南崁溪工地出發至苗栗鴨母
    坑棄土場或永竟公司，已如前所述。本件清運工程依桃園縣
    政府與三有公司之契約內容觀之，三有公司必須將南崁溪工
    地所出土之B5類、B8類物品清運至合法土資場或廢棄物處理
    場或經主管機關核准之合法收容場所，廢棄物之清除處理應
    依規定向環保機關申報並不得造成二次公害，有桃園縣政府
    95年2 月9 日府工違字第0950037018號函附桃園縣政府與三
    有公司所訂立之桃園縣南崁溪（攔河堰至南平橋段）違建拆
    除後營建剩餘混合料及廢棄物清運工程工程採購契約書1 份
    可稽（卷外證物袋），同時桃園縣政府工務局局長曾文敬、
    桃園縣政府工務局違章建築拆除隊長丑○○、被告丙○○亦
    與三有公司人員被告癸○○、庚○○、徐邡、被告壬○○、
    永竟公司人員己○○等人就契約履行事宜開會協調，會中結
    論第2 點明列三有公司應於清運計畫書內詳載去向處理公司
    、環境污染控管作業、運程、車籍資料等送交審查，亦有桃
    園縣政府95年5 月19日府工違字第0950120117號函附桃園縣
    南崁溪（攔河堰至南平橋段）違建拆除後營建剩餘混合料及
    廢棄物清運工程相關履約事宜協調案會議紀錄1 份足參（本
    院卷2 第57至61頁），可見被告丙○○、巳○○、壬○○本
    件利用偽造私文書、公務員登載不實方式，實際上並未依契
    約約定委由清運計畫書內列冊之司機、車輛，亦未依約將B5
    類、B8類物品分別送往苗栗鴨母坑棄土場或永竟公司處理等
    行為，雖構成民事上不完全給付之債務不履行，惟本件清運
    契約主要目的在於將南崁溪工地之B5類、B8類物品清運出場
    ，而送往指定地點處理係基於適法性及公益性之考量，三有
    公司實際上已將南崁溪工地之B5類、B8類物品清運出場，縱
    未依約運送至指定地點，難認係類似於貪污治罪條例第4條
    第3 款浮報價額、數量、收取回扣等獲取不法利益者有同等
    危害性；再者，本件清運工程三有公司係以低於底價百分之
    80之價格得標，有桃園縣政府工務局（採購課）開\ 流\ 廢
    標紀錄2 紙可參（偵5 卷第60、61頁），亦無浮報價額之情
    況；且被告丙○○、巳○○於經辦本件公用工程時，並未遭
    查獲有何浮報價額、數量、收取回扣等情事，本件契約之不
    履行難認其危害性已達貪污治罪條例第4 條第1 項第3 款「
    其他舞弊情事」之程度。末查，本件係桃園縣政府工務局違
    章建築拆除隊長丑○○會同桃園縣政府工務局政風室人員於
    93年8 月5 日前往南崁溪工地勘查後查獲而停工，三有公司
    尚未領得任何款項即經桃園縣政府解約等情，業經被告丙○○供述、癸○○及證人桃園縣政府工務局違章建築拆除隊長
    丑○○於本院審理中證述明確（本院卷3 第94頁、本院95
    年10月27日審判筆錄第28頁、本院卷2 第6 至33頁），本件
    解約後，並由桃園縣政府工務局另行招標，由展運營造有限
    公司得標承作完成清運工程，亦有桃園縣政府95年2 月9 日
    府工違字第09 50037018 號函附桃園縣南崁溪（攔河堰至南
    平橋段）違建拆除後營建剩餘混合料及廢棄物清運工程（二
    ）之招標文件、公告等資料可參（卷外證物袋），縱使被告
    丙○○、巳○○為圖三有公司之不法利益，於本件主管之事
    務違背應確實查核進場車輛、司機之職務命令，惟三有公司
    並未因此獲得利益，又無證據可認被告丙○○、巳○○因此
    獲得私人不法利益，亦不符合貪污治罪條例第6 條第1 項第
    4 款犯罪之構成要件，自難認被告丙○○、巳○○、壬○○
    有何違反貪污治罪條例之罪名，此部分即應諭知被告丙○○
    、巳○○、壬○○無罪，惟檢察官認為此部分與被告丙○○
    、巳○○、壬○○經起訴並由本院論罪科刑之刑法第213 條
    罪名部分有95年7 月1 日刑法修正前之牽連犯裁判上一罪關
    係，爰不另為無罪之諭知。
  (四)至於檢察官另認被告壬○○涉犯偽造永竟公司「永竟環保工
    程有限公司」印文於剩餘土石方運送處理證明文件上等情，
    係以證人己○○、丁○○證述：永竟公司並未提供三有公司
    使用其公司之印章，該印文應係偽造等情，及丁○○所提出
    真正永竟公司收料章之印文（偵卷第28頁），為主要論據。
    惟查，訊據被告壬○○堅詞否認犯行，並辯稱：當時是庚○○要伊拿8 張剩餘土石方運送處理證明文件給巳○○簽名，
    上面的章都蓋好了，只剩監工的名字等語，而編號Ｚ0000000
    000 號至Ｚ0000000000 號等8 張剩餘土石方運送處理證明文
    件上雖蓋有「永竟環保工程有限公司」之印文，證人丁○○
    雖於桃園縣調查站詢問時證稱：上開證明文件內「合法收容
    處理場所簽名欄」之永竟公司印文並不是永竟公司之進料章
    ，而係一般收件的文件章等語（偵2 卷第26頁），及證人己○○於雖於桃園縣調查站詢問時證稱：三有公司林董並未將
    上開證明文件所載之廢棄物送往永竟公司處理，而係直接將
    上開已蓋好永竟公司印文之證明文件送至永竟公司希望伊能
    幫忙將證明文件送至基隆市環保局申報，但伊發現該印文有
    偽造之情形，而為伊所拒絕等語（偵2 卷第13頁），惟於本
    院審理中詰之證人丁○○如何能確定上開證明文件永竟公司
    之印文非由永竟公司真正之印章所蓋，證人丁○○答以：不
    知道如何回答，且證人丁○○亦證稱：伊擔任負責人期間，
    公司事務最後決策者為周玉琳，永竟公司主章由其保管，其
    他的章由公司跑文件的人保管，而永竟公司93年度之收文章
    與上開證明文件之印文亦不清楚有何不同等語（本院卷2 第
    31至37頁）、證人己○○於本院審理中亦稱：永竟公司之收
    料章由經理保管，收文章由出納保管，永竟公司有控管，本
    案查獲後，伊懷疑永竟公司的收文章被盜刻，但伊沒有實際
    對過上開證明文件印文與永竟公司的章有何不同，而伊沒有
    注意93年、94年的收文章是否為同1 顆等語（本院卷2 第6
    至25頁）。證人丁○○、己○○並非實際保管永竟公司進料
    章或收文章之人，對於上開剩餘土石方運送處理證明文件上
    永竟公司之印文是否為偽造一事顯僅係事後猜測之詞，並無
    實據；再觀之證人丁○○於調查站詢問時所提出永竟公司真
    正之「進料章」及「文件章」印文（偵2 卷第28、29頁）及
    永竟公司於本院審理中所提出永竟公司93年6 、7 月間於廢
    棄物運送處理證明文件上所蓋之「進料章」印文等資料（本
    院卷3 第133 至第160 頁），「進料章」印文雖與上開編號
    Ｚ0000000000 號至Ｚ0000000000 號等8 張剩餘土石方運送處
    理證明文件上「永竟環保工程有限公司」之印文大不相同，
    惟「文件章」印文與上開文件「永竟環保工程有限公司」之
    印文其型式均為橢圓、大小相同、使用字體相同，文字內容
    僅廢棄物處理許可證字號及負責人名稱有所不同，而永竟公
    司於93年6 、7 月間之名義負責人為丁○○，於93年下旬有
    更換負責人等情，亦經證人己○○、丁○○於本院審理中證
    述明確（本院卷3 第5 至43頁），且丁○○所提出之「文件
    章」內廢棄物處理許可證號為94基環廢處字第0001號，上開
    證明文件永竟公司印文之廢棄物處理許可證號為93基環廢處
    字第0002號，永竟公司自可能於更換負責人及廢棄物處理許
    可證號後，再行製作公司之文件章及進料章，故難以證人丁○○所提出永竟公司94年更換負責人姓名及廢棄物處理許可
    證號後所製作之文件章，遽認上開證明文件內所蓋93年度永
    竟公司之印文即為偽造。此外並無其他證據可認被告壬○○
    確有偽造永竟公司印文於上開編號Ｚ0000000000 號至Ｚ00000
    00000 號等8 張剩餘土石方運送處理證明文件內，此部分即
    應諭知被告壬○○無罪，惟此部分與被告壬○○經起訴並由
    本院論罪科刑之刑法第213 條罪名部分有實質上一罪關係，
    爰不另為無罪之諭知，附此敘明。
參、無罪部分：
一、公訴意旨略以：被告癸○○為三有公司負責人，竟與三有公
    司股東即被告壬○○、同案被告庚○○及桃園縣政府工務局
    違章建築拆除隊隊員即被告丙○○、巳○○等人，共同基於
    經辦公用工程舞弊之犯意聯絡，於上開被告丙○○、巳○○
    所經辦之桃園縣南崁溪（攔河堰至南平橋段）違建拆除後營
    建剩餘混合料及廢棄物清運工程公用工程，以出具不實如附
    表所示剩餘土石方運送處理證明文件等舞弊方式，意圖由三
    有公司持上開證明文件據以向桃園縣政府辦理峻工核銷以取
    得工程款項。渠等實際舞弊分工之方式係：被告丙○○除係
    本件公共工程之承辦人外，同時負責出土地點之監工，本應
    核對進場砂石車是否與三有公司原清運計畫書上所載之車輛
    相符，竟無視進場車輛是否與計畫書相符，未經查核任意在
    附表所示桃園縣公共工程剩餘土石方運送處理證明文件上簽
    名。而被告巳○○原受指派前往基隆永竟公司現場監工，負
    責核對砂石車司機所交付上開剩餘土石方運送處理證明文件
    上之記載是否正確，並於查核後簽證，惟事實上其未前往永
    竟公司現場查核即任意在事後之運棄聯單上簽名表示上開廢
    棄物實際上有進入永竟公司處理。被告壬○○三有公司之股
    東並協助三有公司進行本件公共工程，惟竟圖節省三有公司
    之運棄成本，向苗栗縣鴨母坑棄土場負責人即同案被告乙○○購買營建剩餘土石方棄置同意書，並在不知三有公司所邀
    集非計畫書上所載砂石車實際上究將廢棄物或土石方載往何
    址傾倒處理之情形下，向被告丙○○取得剩餘土石方運送處
    理證明文件後，在上開附表所示編號Ｚ0000000000 號至Ｚ000
    0000000 號證明文件「合法收容場所簽名欄」上偽造基隆永
    竟公司之印文，並交付予被告巳○○要求被告巳○○簽名表
    示上開廢棄物確實進入永竟公司之不實證明，因認被告癸○○亦涉犯貪污治罪條例第4 條第1 項第3 款經辦公用工程有
    其他舞弊情事罪嫌及刑法第213 條公務員於公文書登載不實
    罪嫌等語。
二、按犯罪事實應依證據認定之，無證據不得認定其犯罪事實，
    又不能證明被告犯罪者，應諭知無罪之判決，刑事訴訟法第
    154 條第2 項、第301 條第1 項定有明文。又按事實之認定
    ，應憑證據，如未能發現相當證據，或證據不足以證明，自
    不能以推測或擬制之方法，以為裁判基礎；在訴訟上用以證
    明事實之證據，須於通常一般之人均不致於有所懷疑，而得
    確信其為真實之程度者，始得據以為有罪之認定，倘其證明
    尚未達到此一程度，而有合理之懷疑性存在，致使無從為有
    罪之確信時，即應為無罪之判決，最高法院40年臺上字第86
    號、76年臺上字第4986號分別著有判例。
三、公訴意旨認被告癸○○與被告丙○○、巳○○、壬○○等人
    同涉貪污治罪條例第4 條第1 項第3 款經辦公用工程有其他
    舞弊情事罪嫌及刑法第213 條公務員於公文書登載不實罪嫌
    ，無非以被告癸○○身為三有公司負責人及被告巳○○、乙○○之供述、證人戊○○、午○○、未○○、申○○、子○
    、辛○○、甲○○、寅○○、卯○○等人之證述及附表所示
    剩餘土石方運送處理證明文件，為主要論據。訊據被告癸○○堅詞否認涉犯公訴人所指犯行，並辯稱：伊僅係三有公司
    之名義負責人，公司之運作均由庚○○、壬○○負責，伊只
    有負責出資，並另外經營銘華貨運有限公司，未實際經營三
    有公司，而本件清運工程係庚○○、壬○○去桃園縣政府簽
    約，投標等事宜亦係由庚○○、壬○○負責，得標後，伊只
    有於93年7 月30日到南崁溪工地看一下就走了，但運作情形
    伊不清楚，伊也不認識乙○○、丙○○、巳○○、戊○○等
    人，只有在得標後因為遲遲未開工，伊才有前往桃園縣政府
    開會協調一次而看過丙○○、巳○○等語。
四、起訴意旨所指被告丙○○、巳○○、壬○○以登載不實於附
    表所示剩餘土石方運送處理證明文件並偽造駕駛人名義出具
    之私文書，以俾利日後三有公司向桃園縣政府請領工程款項
    等行為並不構成貪污治罪條例第4 條第1 項第3 款或第6 條
    第1 項第4 款之罪名，已如前所述，則被告癸○○亦難構成
    起訴意旨所認貪污治罪條例之罪。至於與公務員共同登載不
    實於公文書及偽造私文書部分之犯行一節，經查，被告癸○○、庚○○、壬○○為三有公司之股東，被告癸○○係出資
    較多之大股東，並擔任三有公司之登記負責人等情，業據被
    告癸○○、壬○○於本院審理中供述明確，並有三有公司之
    臺北縣政府營利事業登記證影本在卷可稽（偵1 卷第12 頁
    ），而三有公司股東即同案被告庚○○雖否認有何共同與公
    務員登載不實於公文書及偽造私文書等犯行，惟就三有公司
    參與本件工程之情形，同案被告庚○○於桃園縣調查站詢問
    時已稱：本件工程主要都是由伊負責，包括投標前各種投標
    文件之製作、投標書等，並與癸○○商量投標總價後投標，
    工程得標後，癸○○授權伊全權負責該工程之訂約、各項文
    書作業，現場交通管理、環境清潔等，惟違建拆除後營建剩
    餘混合物及廢棄物運往何處，全由三有公司壬○○及徐邡負
    責，而奕順交通有限公司、介華事業有限公司之車輛係由壬○○負責聯繫，再由三有公司的小姐將車籍資料彙編入工程
    清運計畫書中，由伊向桃園縣政府申報審核，開工後，伊有
    在南崁溪工地引導車輛、交通指揮、清潔等語（偵卷4 第2
    至7 頁），及被告壬○○於本院審理中亦稱：三有公司由癸○○出資較多，再來就是伊，庚○○沒有出錢，只負責投標
    、顧工地，工程都是庚○○去投標；本件清運工程的車子資
    料是由伊拿給庚○○，庚○○撰寫清運計畫書內容，而癸○○負責出錢，三有公司標到本件工程後，並沒有聚會討論本
    件工程要如何進行，癸○○也沒有交代伊本件工程要做何事
    ，癸○○也沒有叫伊拿四聯單（即剩餘土石方運送處理證明
    文件）給巳○○簽名等語（本院卷2 第308 至323 頁），與
    被告癸○○所辯並未實際參與本件工程進行等情相合，且證
    人乙○○於本院審理中證稱：本件係由仲介人魏志平與三有
    公司人員所接洽，伊沒有看過三有公司的人員等語（本院卷
    2 第124 至149 頁）、證人己○○於本院審理中證稱：三有
    公司係「林董」也就是庚○○與永竟公司接洽的，簽合約的
    人也是庚○○，伊沒有看過癸○○等語（本院卷3 第25頁）
    ，亦無法證明被告癸○○有實際參與與鴨母坑棄土場人員或
    永竟公司人員簽約事宜，而被告丙○○於本院審理中作證時
    亦證稱：壬○○、庚○○曾來過桃園縣政府工務局違章建築
    拆除隊辦公室4 、5 次，但經常都是庚○○來洽公，因為庚○○是承辦人員，而癸○○是最後一次審查會有來開會，但
    在工程進行，好像沒有在工地看過癸○○，癸○○也沒有到
    中平路咖啡廳的聚會等語（本院卷3 第102 、10 8頁），亦
    徵被告癸○○並無實際參與本件工程之進行，而係由股東即
    同案被告庚○○、被告壬○○實際負責，縱使被告癸○○曾
    於93年6 月10日前往桃園縣政府工務局開會協調履約事宜（
    本院卷2 第59至61頁），而三有公司所提出之清運計畫書（
    偵卷1 第1 至70頁）、本件清運工程採購契約書（卷外證物
    袋）均以三有公司負責人癸○○之名義出具，惟被告癸○○
    既係三有公司之登記負責人，三有公司以負責人癸○○之名
    義對外為法律行為並無違常情，並不能以此認定被告癸○○
    確有實際參與本件犯行。至於公訴人所提出證人戊○○、午
    ○○、未○○、申○○、子○、辛○○、甲○○、寅○○、
    卯○○等人之證述，亦僅得證明附表所示剩餘土石方運送處
    理證明文件確實有登載不實及偽造私文書之情節，礙難以此
    認定被告癸○○與被告丙○○、巳○○、壬○○、同案被告
    庚○○等人具有公務員登載不實於公文書及偽造私文書之犯
    意聯絡或行為分擔。此外並無其他積極證據足認被告癸○○
    涉犯本件犯行，應為被告癸○○無罪之諭知。
據上論斷，應依刑事訴訟法第299 條第1 項、第301 條第1 項，
修正後刑法第2 條第1 項、第28條、第31條第1 項、修正前刑法
第28條、刑法第216 條、第213 條、第210 條、修正後刑法第55
條、修正前刑法第55條、刑法第219 條，判決如主文。
本案經檢察官徐文豪到庭執行職務。
中    華    民    國    95    年    11    月    22    日
                  臺灣桃園地方法院刑事第四庭
                      審判長法  官    黃斯偉
                            法  官    張淑華
                            法  官    蘇昭蓉
以上正本證明與原本無異。
如不服本判決，應於送達後10日內，向本院提出上訴狀。
                            書記官    韓若玉
中    華    民    國    95    年    11    月    22    日
附錄法條：刑法第216 條、第213 條、第210 條
中華民國刑法第216條
（行使偽造變造或登載不實之文書罪）
行使第 210 條至第 215 條之文書者，依偽造、變造文書或登載
不實事項或使登載不實事項之規定處斷。
中華民國刑法第213條
（公文書不實登載罪）
公務員明知為不實之事項，而登載於職務上所掌之公文書，足以
生損害於公眾或他人者，處 1 年以上 7 年以下有期徒刑。
中華民國刑法第210條
（偽造變造私文書罪）
偽造、變造私文書，足以生損害於公眾或他人者，處 5 年以下有
期徒刑。
附表:
┌───────────────────────────┐
│      桃園縣公共工程剩餘土石方運送處理證明文件        │
├────┬───────┬───────┬──────┤
│文件序號│被偽造司機署名│文件所示司機  │收容處理廠商│
│（前4 碼│  （一式四聯）│簽名之時間    │            │
│均為C093│              │              │            │
│）      │              │              │            │
├────┼───────┼───────┼──────┤
│0000000 │    辰○○    │93.08.05日上午│永竟環保工程│
│        │              │11時10分      │有限公司    │
├────┼───────┼───────┼──────┤
│0000000 │    朱光明    │93.08.05日上午│永竟環保工程│
│        │              │11時20分      │有限公司    │
├────┼───────┼───────┼──────┤
│0000000 │    張愛民    │93.08.05日上午│永竟環保工程│
│        │              │11時30分      │有限公司    │
├────┼───────┼───────┼──────┤
│0000000 │    蔡文傑    │93.08.05日上午│永竟環保工程│
│        │              │11時40分      │有限公司    │
├────┼───────┼───────┼──────┤
│0000000 │    辰○○    │93.08.05日下午│永竟環保工程│
│        │              │1 時12分      │有限公司    │
├────┼───────┼───────┼──────┤
│0000000 │    朱光明    │93.08.05日下午│永竟環保工程│
│        │              │1 時18分      │有限公司    │
├────┼───────┼───────┼──────┤
│0000000 │    張愛民    │93.08.05日下午│永竟環保工程│
│        │              │1 時52分      │有限公司    │
├────┼───────┼───────┼──────┤
│0000000 │    蔡文傑    │93.08.05日下午│永竟環保工程│
│        │              │1 時26分      │有限公司    │
├────┼───────┼───────┼──────┤
│0000000 │    簡德利    │93.07.30日上午│苗栗縣鴨母坑│
│        │              │9 時40分      │土資場      │
├────┼───────┼───────┼──────┤
│0000000 │    徐文貴    │93.07.30日上午│苗栗縣鴨母坑│
│        │              │9 時50分      │土資場      │
├────┼───────┼───────┼──────┤
│0000000 │    張慶來    │93.07.30日上午│苗栗縣鴨母坑│
│        │              │9 時54分      │土資場      │
├────┼───────┼───────┼──────┤
│0000000 │    高長生    │93.07.30日上午│苗栗縣鴨母坑│
│        │              │10時0 分      │土資場      │
├────┼───────┼───────┼──────┤
│0000000 │    徐運財    │空白          │苗栗縣鴨母坑│
│        │              │              │土資場      │
├────┼───────┼───────┼──────┤
│0000000 │    黃世成    │93.07.30日上午│苗栗縣鴨母坑│
│        │              │10時30分      │土資場      │
├────┼───────┼───────┼──────┤
│0000000 │    陳敏雄    │93.07.30日上午│苗栗縣鴨母坑│
│        │              │10時40分      │土資場      │
├────┼───────┼───────┼──────┤
│0000000 │    楊坤沛    │93.07.30日上午│苗栗縣鴨母坑│
│        │              │10時50分      │土資場      │
├────┼───────┼───────┼──────┤
│0000000 │    簡德利    │93.07.30日上午│苗栗縣鴨母坑│
│        │              │11時0 分      │土資場      │
├────┼───────┼───────┼──────┤
│0000000 │    徐文貴    │93.07.30日下午│苗栗縣鴨母坑│
│        │              │1 時27分      │土資場      │
├────┼───────┼───────┼──────┤
│0000000 │    張慶來    │93.07.30日下午│苗栗縣鴨母坑│
│        │              │1 時30分      │土資場      │
├────┼───────┼───────┼──────┤
│0000000 │    徐運財    │93.07.30日下午│苗栗縣鴨母坑│
│        │              │2 時0 分      │土資場      │
├────┼───────┼───────┼──────┤
│0000000 │    高長生    │93.07.30日下午│苗栗縣鴨母坑│
│        │              │2 時50分      │土資場      │
├────┼───────┼───────┼──────┤
│0000000 │    高長生    │93.08.02日上午│苗栗縣鴨母坑│
│        │              │7 時35分      │土資場      │
├────┼───────┼───────┼──────┤
│0000000 │    徐文貴    │93.08.02日上午│苗栗縣鴨母坑│
│        │              │7 時38分      │土資場      │
├────┼───────┼───────┼──────┤
│0000000 │    張慶來    │93.08.02日上午│苗栗縣鴨母坑│
│        │              │7 時40分      │土資場      │
├────┼───────┼───────┼──────┤
│0000000 │    林國煌    │93.08.02日上午│苗栗縣鴨母坑│
│        │              │7 時43分      │土資場      │
├────┼───────┼───────┼──────┤
│0000000 │    徐垂桀    │93.08.02日上午│苗栗縣鴨母坑│
│        │              │7 時46分      │土資場      │
├────┼───────┼───────┼──────┤
│0000000 │    簡德利    │93.08.02日上午│苗栗縣鴨母坑│
│        │              │7 時48分      │土資場      │
├────┼───────┼───────┼──────┤
│0000000 │    辛○○    │93.08.02日上午│苗栗縣鴨母坑│
│        │              │7 時51分      │土資場      │
├────┼───────┼───────┼──────┤
│0000000 │    林健宏    │93.08.02日上午│苗栗縣鴨母坑│
│        │              │7 時53分      │土資場      │
├────┼───────┼───────┼──────┤
│0000000 │    俞清彬    │93.08.02日上午│苗栗縣鴨母坑│
│        │              │7 時56分      │土資場      │
├────┼───────┼───────┼──────┤
│0000000 │    謝萬益    │93.08.02日上午│苗栗縣鴨母坑│
│        │              │7 時58分      │土資場      │
├────┼───────┼───────┼──────┤
│0000000 │    鄭光武    │93.08.02日上午│苗栗縣鴨母坑│
│        │              │8 時0 分      │土資場      │
├────┼───────┼───────┼──────┤
│0000000 │    尹義勇    │93.08.02日上午│苗栗縣鴨母坑│
│        │              │8 時2 分      │土資場      │
├────┼───────┼───────┼──────┤
│0000000 │    楊坤沛    │93.08.02日上午│苗栗縣鴨母坑│
│        │              │8 時5 分      │土資場      │
├────┼───────┼───────┼──────┤
│0000000 │    呂佳育    │93.08.02日上午│苗栗縣鴨母坑│
│        │              │8 時8 分      │土資場      │
├────┼───────┼───────┼──────┤
│0000000 │    子  ○    │93.08.02日上午│苗栗縣鴨母坑│
│        │              │8 時10分      │土資場      │
├────┼───────┼───────┼──────┤
│0000000 │    黃世成    │93.08.02日上午│苗栗縣鴨母坑│
│        │              │8 時12分      │土資場      │
├────┼───────┼───────┼──────┤
│0000000 │    陳敏雄    │93.08.02日上午│苗栗縣鴨母坑│
│        │              │8 時15分      │土資場      │
├────┼───────┼───────┼──────┤
│0000000 │    連家欣    │93.08.02日上午│苗栗縣鴨母坑│
│        │              │8 時18分      │土資場      │
├────┼───────┼───────┼──────┤
│0000000 │    徐運財    │93.08.02日上午│苗栗縣鴨母坑│
│        │              │8 時20分      │土資場      │
├────┼───────┼───────┼──────┤
│0000000 │    陳世珍    │93.08.02日上午│苗栗縣鴨母坑│
│        │              │8 時22分      │土資場      │
├────┼───────┼───────┼──────┤
│0000000 │    吳福財    │93.08.02日上午│苗栗縣鴨母坑│
│        │              │8 時25分      │土資場      │
├────┼───────┼───────┼──────┤
│0000000 │    寅○○    │93.08.02日上午│苗栗縣鴨母坑│
│        │              │8 時27分      │土資場      │
├────┼───────┼───────┼──────┤
│0000000 │    張存謙    │93.08.02日上午│苗栗縣鴨母坑│
│        │              │8 時29分      │土資場      │
├────┼───────┼───────┼──────┤
│0000000 │    陳鄒賢    │93.08.02日上午│苗栗縣鴨母坑│
│        │              │8 時35分      │土資場      │
├────┼───────┼───────┼──────┤
│0000000 │    石光榮    │93.08.02日上午│苗栗縣鴨母坑│
│        │              │8 時37分      │土資場      │
├────┼───────┼───────┼──────┤
│0000000 │    申○○    │93.08.02日上午│苗栗縣鴨母坑│
│        │              │8 時42分      │土資場      │
├────┼───────┼───────┼──────┤
│0000000 │    高長生    │93.08.02日上午│苗栗縣鴨母坑│
│        │              │10時38分      │土資場      │
├────┼───────┼───────┼──────┤
│0000000 │    徐文貴    │93.08.02日上午│苗栗縣鴨母坑│
│        │              │10時43分      │土資場      │
├────┼───────┼───────┼──────┤
│0000000 │    張慶來    │93.08.02日上午│苗栗縣鴨母坑│
│        │              │10時45分      │土資場      │
├────┼───────┼───────┼──────┤
│0000000 │    林國煌    │93.08.02日上午│苗栗縣鴨母坑│
│        │              │10時48分      │土資場      │
├────┼───────┼───────┼──────┤
│0000000 │    徐垂桀    │93.08.02日上午│苗栗縣鴨母坑│
│        │              │10時50分      │土資場      │
├────┼───────┼───────┼──────┤
│0000000 │    簡德利    │93.08.02日上午│苗栗縣鴨母坑│
│        │              │10時52分      │土資場      │
├────┼───────┼───────┼──────┤
│0000000 │    辛○○    │93.08.02日上午│苗栗縣鴨母坑│
│        │              │10時55分      │土資場      │
├────┼───────┼───────┼──────┤
│0000000 │    林健宏    │93.08.02日上午│苗栗縣鴨母坑│
│        │              │10時58分      │土資場      │
├────┼───────┼───────┼──────┤
│0000000 │    俞清彬    │93.08.02日上午│苗栗縣鴨母坑│
│        │              │11時1 分      │土資場      │
├────┼───────┼───────┼──────┤
│0000000 │    謝萬益    │93.08.02日上午│苗栗縣鴨母坑│
│        │              │11時3 分      │土資場      │
├────┼───────┼───────┼──────┤
│0000000 │    鄭光武    │93.08.02日上午│苗栗縣鴨母坑│
│        │              │11時6 分      │土資場      │
├────┼───────┼───────┼──────┤
│0000000 │    尹義勇    │93.08.02日上午│苗栗縣鴨母坑│
│        │              │11時8 分      │土資場      │
├────┼───────┼───────┼──────┤
│0000000 │    楊坤沛    │93.08.02日上午│苗栗縣鴨母坑│
│        │              │11時11分      │土資場      │
├────┼───────┼───────┼──────┤
│0000000 │    呂佳育    │93.08.02日上午│苗栗縣鴨母坑│
│        │              │11時14分      │土資場      │
├────┼───────┼───────┼──────┤
│0000000 │    子  ○    │93.08.02日上午│苗栗縣鴨母坑│
│        │              │11時16分      │土資場      │
├────┼───────┼───────┼──────┤
│0000000 │    黃世成    │93.08.02日上午│苗栗縣鴨母坑│
│        │              │11時16分      │土資場      │
├────┼───────┼───────┼──────┤
│0000000 │    陳敏雄    │93.08.02日上午│苗栗縣鴨母坑│
│        │              │11時24分      │土資場      │
├────┼───────┼───────┼──────┤
│0000000 │    連家欣    │93.08.02日上午│苗栗縣鴨母坑│
│        │              │11時27分      │土資場      │
├────┼───────┼───────┼──────┤
│0000000 │    徐運財    │93.08.02日上午│苗栗縣鴨母坑│
│        │              │11時30分      │土資場      │
├────┼───────┼───────┼──────┤
│0000000 │    陳世珍    │93.08.02日上午│苗栗縣鴨母坑│
│        │              │11時35分      │土資場      │
├────┼───────┼───────┼──────┤
│0000000 │    吳福財    │93.08.02日上午│苗栗縣鴨母坑│
│        │              │11時40分      │土資場      │
├────┼───────┼───────┼──────┤
│0000000 │    寅○○    │93.08.02日上午│苗栗縣鴨母坑│
│        │              │11時42分      │土資場      │
├────┼───────┼───────┼──────┤
│0000000 │    張存謙    │93.08.02日上午│苗栗縣鴨母坑│
│        │              │11時46分      │土資場      │
├────┼───────┼───────┼──────┤
│0000000 │    陳鄒賢    │93.08.02日上午│苗栗縣鴨母坑│
│        │              │11時21分      │土資場      │
├────┼───────┼───────┼──────┤
│0000000 │    石光榮    │93.08.02日上午│苗栗縣鴨母坑│
│        │              │11時53分      │土資場      │
├────┼───────┼───────┼──────┤
│0000000 │    申○○    │93.08.02日上午│苗栗縣鴨母坑│
│        │              │11時56分      │土資場      │
├────┼───────┼───────┼──────┤
│0000000 │    高長生    │93.08.02日下午│苗栗縣鴨母坑│
│        │              │1 時32分      │土資場      │
├────┼───────┼───────┼──────┤
│0000000 │    徐文貴    │93.08.02日下午│苗栗縣鴨母坑│
│        │              │1 時36分      │土資場      │
├────┼───────┼───────┼──────┤
│0000000 │    張慶來    │93.08.02日下午│苗栗縣鴨母坑│
│        │              │1 時40分      │土資場      │
├────┼───────┼───────┼──────┤
│0000000 │    林國煌    │93.08.02日下午│苗栗縣鴨母坑│
│        │              │1 時45分      │土資場      │
├────┼───────┼───────┼──────┤
│0000000 │    徐垂桀    │93.08.02日下午│苗栗縣鴨母坑│
│        │              │1 時49分      │土資場      │
├────┼───────┼───────┼──────┤
│0000000 │    簡德利    │93.08.02日下午│苗栗縣鴨母坑│
│        │              │1 時55分      │土資場      │
├────┼───────┼───────┼──────┤
│0000000 │    辛○○    │93.08.02日下午│苗栗縣鴨母坑│
│        │              │2 時2 分      │土資場      │
├────┼───────┼───────┼──────┤
│0000000 │    林健宏    │93.08.02日下午│苗栗縣鴨母坑│
│        │              │2 時5 分      │土資場      │
├────┼───────┼───────┼──────┤
│0000000 │    俞清彬    │93.08.02日下午│苗栗縣鴨母坑│
│        │              │2 時9 分      │土資場      │
├────┼───────┼───────┼──────┤
│0000000 │    謝萬益    │93.08.02日下午│苗栗縣鴨母坑│
│        │              │2 時13分      │土資場      │
├────┼───────┼───────┼──────┤
│0000000 │    鄭光武    │93.08.02日下午│苗栗縣鴨母坑│
│        │              │2 時16分      │土資場      │
├────┼───────┼───────┼──────┤
│0000000 │    尹義勇    │93.08.02日下午│苗栗縣鴨母坑│
│        │              │2 時20分      │土資場      │
├────┼───────┼───────┼──────┤
│0000000 │    楊坤沛    │93.08.02日下午│苗栗縣鴨母坑│
│        │              │2 時25分      │土資場      │
├────┼───────┼───────┼──────┤
│0000000 │    呂佳育    │93.08.02日下午│苗栗縣鴨母坑│
│        │              │2 時31分      │土資場      │
├────┼───────┼───────┼──────┤
│0000000 │    子  ○    │93.08.02日下午│苗栗縣鴨母坑│
│        │              │2 時36分      │土資場      │
├────┼───────┼───────┼──────┤
│0000000 │    黃世成    │93.08.02日下午│苗栗縣鴨母坑│
│        │              │2 時36分      │土資場      │
├────┼───────┼───────┼──────┤
│0000000 │    陳敏雄    │93.08.02日下午│苗栗縣鴨母坑│
│        │              │2 時42分      │土資場      │
├────┼───────┼───────┼──────┤
│0000000 │    連家欣    │93.08.02日下午│苗栗縣鴨母坑│
│        │              │2 時46分      │土資場      │
├────┼───────┼───────┼──────┤
│0000000 │    徐運財    │93.08.02日下午│苗栗縣鴨母坑│
│        │              │2 時51分      │土資場      │
├────┼───────┼───────┼──────┤
│0000000 │    陳世珍    │93.08.02日下午│苗栗縣鴨母坑│
│        │              │2 時56分      │土資場      │
├────┼───────┼───────┼──────┤
│0000000 │    吳福財    │93.08.02日下午│苗栗縣鴨母坑│
│        │              │3 時0 分      │土資場      │
├────┼───────┼───────┼──────┤
│0000000 │    寅○○    │93.08.02日下午│苗栗縣鴨母坑│
│        │              │3 時10分      │土資場      │
├────┼───────┼───────┼──────┤
│0000000 │    張存謙    │93.08.02日下午│苗栗縣鴨母坑│
│        │              │3 時15分      │土資場      │
├────┼───────┼───────┼──────┤
│0000000 │    陳鄒賢    │93.08.02日下午│苗栗縣鴨母坑│
│        │              │3 時21分      │土資場      │
├────┼───────┼───────┼──────┤
│0000000 │    石光榮    │93.08.02日下午│苗栗縣鴨母坑│
│        │              │3時25分       │土資場      │
├────┼───────┼───────┼──────┤
│0000000 │    申○○    │93.08.02日下午│苗栗縣鴨母坑│
│        │              │3 時30分      │土資場      │
├────┼───────┼───────┼──────┤
│0000000 │    高長生    │93.08.02日下午│苗栗縣鴨母坑│
│        │              │4 時25分      │土資場      │
├────┼───────┼───────┼──────┤
│0000000 │    徐文貴    │93.08.02日下午│苗栗縣鴨母坑│
│        │              │4 時27分      │土資場      │
├────┼───────┼───────┼──────┤
│0000000 │    張慶來    │93.08.02日下午│苗栗縣鴨母坑│
│        │              │4 時30分      │土資場      │
├────┼───────┼───────┼──────┤
│0000000 │    林國煌    │93.08.02日下午│苗栗縣鴨母坑│
│        │              │4 時33分      │土資場      │
├────┼───────┼───────┼──────┤
│0000000 │    徐垂桀    │93.08.02日下午│苗栗縣鴨母坑│
│        │              │4時36分       │土資場      │
├────┼───────┼───────┼──────┤
│0000000 │    簡德利    │93.08.02日下午│苗栗縣鴨母坑│
│        │              │4 時39分      │土資場      │
├────┼───────┼───────┼──────┤
│0000000 │    辛○○    │93.08.02日下午│苗栗縣鴨母坑│
│        │              │4 時42分      │土資場      │
├────┼───────┼───────┼──────┤
│0000000 │    林健宏    │93.08.02日下午│苗栗縣鴨母坑│
│        │              │4 時45分      │土資場      │
├────┼───────┼───────┼──────┤
│0000000 │    俞清彬    │93.08.02日下午│苗栗縣鴨母坑│
│        │              │4 時48分      │土資場      │
├────┼───────┼───────┼──────┤
│0000000 │    謝萬益    │93.08.02日下午│苗栗縣鴨母坑│
│        │              │4 時51分      │土資場      │
├────┼───────┼───────┼──────┤
│0000000 │    鄭光武    │93.08.02日下午│苗栗縣鴨母坑│
│        │              │4 時54分      │土資場      │
├────┼───────┼───────┼──────┤
│0000000 │    尹義勇    │93.08.02日下午│苗栗縣鴨母坑│
│        │              │4 時58分      │土資場      │
├────┼───────┼───────┼──────┤
│0000000 │    楊坤沛    │93.08.02日下午│苗栗縣鴨母坑│
│        │              │5 時1 分      │土資場      │
├────┼───────┼───────┼──────┤
│0000000 │    呂佳育    │93.08.02日下午│苗栗縣鴨母坑│
│        │              │5 時4 分      │土資場      │
├────┼───────┼───────┼──────┤
│0000000 │    子  ○    │93.08.02日下午│苗栗縣鴨母坑│
│        │              │5 時8 分      │土資場      │
├────┼───────┼───────┼──────┤
│0000000 │    黃世成    │93.08.02日下午│苗栗縣鴨母坑│
│        │              │5 時11分      │土資場      │
├────┼───────┼───────┼──────┤
│0000000 │    陳敏雄    │93.08.02日下午│苗栗縣鴨母坑│
│        │              │5 時15分      │土資場      │
├────┼───────┼───────┼──────┤
│0000000 │    連家欣    │93.08.02日下午│苗栗縣鴨母坑│
│        │              │5 時19分      │土資場      │
├────┼───────┼───────┼──────┤
│0000000 │    徐運財    │93.08.02日下午│苗栗縣鴨母坑│
│        │              │5 時22分      │土資場      │
├────┼───────┼───────┼──────┤
│0000000 │    陳世珍    │93.08.02日下午│苗栗縣鴨母坑│
│        │              │5 時25分      │土資場      │
├────┼───────┼───────┼──────┤
│0000000 │    吳福財    │93.08.02日下午│苗栗縣鴨母坑│
│        │              │5 時28分      │土資場      │
├────┼───────┼───────┼──────┤
│0000000 │    寅○○    │93.08.02日下午│苗栗縣鴨母坑│
│        │              │5 時31分      │土資場      │
├────┼───────┼───────┼──────┤
│0000000 │    張存謙    │93.08.02日下午│苗栗縣鴨母坑│
│        │              │5 時34分      │土資場      │
├────┼───────┼───────┼──────┤
│0000000 │    陳鄒賢    │93.08.02日下午│苗栗縣鴨母坑│
│        │              │5 時38分      │土資場      │
├────┼───────┼───────┼──────┤
│0000000 │    石光榮    │93.08.02日下午│苗栗縣鴨母坑│
│        │              │5 時41分      │土資場      │
├────┼───────┼───────┼──────┤
│0000000 │    申○○    │93.08.02日下午│苗栗縣鴨母坑│
│        │              │5 時45分      │土資場      │
├────┼───────┼───────┼──────┤
│0000000 │    高長生    │93.08.03日上午│苗栗縣鴨母坑│
│        │              │9 時52分      │土資場      │
├────┼───────┼───────┼──────┤
│0000000 │    徐文貴    │93.08.03日上午│苗栗縣鴨母坑│
│        │              │9 時55分      │土資場      │
├────┼───────┼───────┼──────┤
│0000000 │    張慶來    │93.08.03日上午│苗栗縣鴨母坑│
│        │              │9 時57分      │土資場      │
├────┼───────┼───────┼──────┤
│0000000 │    林國煌    │93.08.03日上午│苗栗縣鴨母坑│
│        │              │9 時57分      │土資場      │
├────┼───────┼───────┼──────┤
│0000000 │    徐垂桀    │93.08.03日上午│苗栗縣鴨母坑│
│        │              │10時3 分      │土資場      │
├────┼───────┼───────┼──────┤
│0000000 │    簡德利    │93.08.03日上午│苗栗縣鴨母坑│
│        │              │10時7 分      │土資場      │
├────┼───────┼───────┼──────┤
│0000000 │    辛○○    │93.08.03日上午│苗栗縣鴨母坑│
│        │              │10時9 分      │土資場      │
├────┼───────┼───────┼──────┤
│0000000 │    林健宏    │93.08.03日上午│苗栗縣鴨母坑│
│        │              │10時12分      │土資場      │
├────┼───────┼───────┼──────┤
│0000000 │    俞清彬    │93.08.03日上午│苗栗縣鴨母坑│
│        │              │10時15分      │土資場      │
├────┼───────┼───────┼──────┤
│0000000 │    謝萬益    │93.08.03日上午│苗栗縣鴨母坑│
│        │              │10時19分      │土資場      │
├────┼───────┼───────┼──────┤
│0000000 │    鄭光武    │93.08.03日上午│苗栗縣鴨母坑│
│        │              │10時21分      │土資場      │
├────┼───────┼───────┼──────┤
│0000000 │    尹義勇    │93.08.03日上午│苗栗縣鴨母坑│
│        │              │10時24分      │土資場      │
├────┼───────┼───────┼──────┤
│0000000 │    楊坤沛    │93.08.03日上午│苗栗縣鴨母坑│
│        │              │10時27分      │土資場      │
├────┼───────┼───────┼──────┤
│0000000 │    呂佳育    │93.08.03日上午│苗栗縣鴨母坑│
│        │              │10時29分      │土資場      │
├────┼───────┼───────┼──────┤
│0000000 │    子  ○    │93.08.03日上午│苗栗縣鴨母坑│
│        │              │10時32分      │土資場      │
├────┼───────┼───────┼──────┤
│0000000 │    黃世成    │93.08.03日上午│苗栗縣鴨母坑│
│        │              │10時38分      │土資場      │
├────┼───────┼───────┼──────┤
│0000000 │    陳敏雄    │93.08.03日上午│苗栗縣鴨母坑│
│        │              │10時41分      │土資場      │
├────┼───────┼───────┼──────┤
│0000000 │    連家欣    │93.08.03日上午│苗栗縣鴨母坑│
│        │              │10時43分      │土資場      │
├────┼───────┼───────┼──────┤
│0000000 │    徐運財    │93.08.03日上午│苗栗縣鴨母坑│
│        │              │10時47分      │土資場      │
├────┼───────┼───────┼──────┤
│0000000 │    陳世珍    │93.08.03日上午│苗栗縣鴨母坑│
│        │              │10時49分      │土資場      │
├────┼───────┼───────┼──────┤
│0000000 │    吳福財    │93.08.03日上午│苗栗縣鴨母坑│
│        │              │10時52分      │土資場      │
├────┼───────┼───────┼──────┤
│0000000 │    陳澄科    │93.08.03日上午│苗栗縣鴨母坑│
│        │              │10時55分      │土資場      │
├────┼───────┼───────┼──────┤
│0000000 │    張存謙    │93.08.03日上午│苗栗縣鴨母坑│
│        │              │10時58分      │土資場      │
├────┼───────┼───────┼──────┤
│0000000 │    陳鄒賢    │93.08.03日上午│苗栗縣鴨母坑│
│        │              │11時0 分      │土資場      │
├────┼───────┼───────┼──────┤
│0000000 │    石光榮    │93.08.03日上午│苗栗縣鴨母坑│
│        │              │11時3 分      │土資場      │
├────┼───────┼───────┼──────┤
│0000000 │    申○○    │93.08.03日上午│苗栗縣鴨母坑│
│        │              │11時6 分      │土資場      │
├────┼───────┼───────┼──────┤
│0000000 │    高長生    │93.08.03日上午│苗栗縣鴨母坑│
│        │              │7 時0 分      │土資場      │
├────┼───────┼───────┼──────┤
│0000000 │    徐文貴    │93.08.03日上午│苗栗縣鴨母坑│
│        │              │7 時3 分      │土資場      │
├────┼───────┼───────┼──────┤
│0000000 │    張慶來    │93.08.03日上午│苗栗縣鴨母坑│
│        │              │7 時5 分      │土資場      │
├────┼───────┼───────┼──────┤
│0000000 │    林國煌    │93.08.03日上午│苗栗縣鴨母坑│
│        │              │7 時8 分      │土資場      │
├────┼───────┼───────┼──────┤
│0000000 │    徐垂桀    │93.08.03日上午│苗栗縣鴨母坑│
│        │              │7 時10分      │土資場      │
├────┼───────┼───────┼──────┤
│0000000 │    簡德利    │93.08.03日上午│苗栗縣鴨母坑│
│        │              │7 時13分      │土資場      │
├────┼───────┼───────┼──────┤
│0000000 │    辛○○    │93.08.03日上午│苗栗縣鴨母坑│
│        │              │7 時15分      │土資場      │
├────┼───────┼───────┼──────┤
│0000000 │    林健宏    │93.08.03日上午│苗栗縣鴨母坑│
│        │              │7 時18分      │土資場      │
├────┼───────┼───────┼──────┤
│0000000 │    俞清彬    │93.08.03日上午│苗栗縣鴨母坑│
│        │              │7 時21分      │土資場      │
├────┼───────┼───────┼──────┤
│0000000 │    謝萬益    │93.08.03日上午│苗栗縣鴨母坑│
│        │              │7 時23分      │土資場      │
├────┼───────┼───────┼──────┤
│0000000 │    鄭光武    │93.08.03日上午│苗栗縣鴨母坑│
│        │              │7 時26分      │土資場      │
├────┼───────┼───────┼──────┤
│0000000 │    尹義勇    │93.08.03日上午│苗栗縣鴨母坑│
│        │              │7 時29分      │土資場      │
├────┼───────┼───────┼──────┤
│0000000 │    楊坤沛    │93.08.03日上午│苗栗縣鴨母坑│
│        │              │7 時32分      │土資場      │
├────┼───────┼───────┼──────┤
│0000000 │    呂佳育    │93.08.03日上午│苗栗縣鴨母坑│
│        │              │7 時35分      │土資場      │
├────┼───────┼───────┼──────┤
│0000000 │    子  ○    │93.08.03日上午│苗栗縣鴨母坑│
│        │              │7 時39分      │土資場      │
├────┼───────┼───────┼──────┤
│0000000 │    黃世成    │93.08.03日上午│苗栗縣鴨母坑│
│        │              │7 時42分      │土資場      │
├────┼───────┼───────┼──────┤
│0000000 │    陳敏雄    │93.08.03日上午│苗栗縣鴨母坑│
│        │              │7 時45分      │土資場      │
├────┼───────┼───────┼──────┤
│0000000 │    連家欣    │93.08.03日上午│苗栗縣鴨母坑│
│        │              │7 時47分      │土資場      │
├────┼───────┼───────┼──────┤
│0000000 │    徐運財    │93.08.03日上午│苗栗縣鴨母坑│
│        │              │7 時49分      │土資場      │
├────┼───────┼───────┼──────┤
│0000000 │    陳世珍    │93.08.03日上午│苗栗縣鴨母坑│
│        │              │7 時52分      │土資場      │
├────┼───────┼───────┼──────┤
│0000000 │    吳福財    │93.08.03日上午│苗栗縣鴨母坑│
│        │              │7 時55分      │土資場      │
├────┼───────┼───────┼──────┤
│0000000 │    陳澄科    │93.08.03日上午│苗栗縣鴨母坑│
│        │              │7 時57分      │土資場      │
├────┼───────┼───────┼──────┤
│0000000 │    張存謙    │93.08.03日上午│苗栗縣鴨母坑│
│        │              │8 時0 分      │土資場      │
├────┼───────┼───────┼──────┤
│0000000 │    陳鄒賢    │93.08.03日上午│苗栗縣鴨母坑│
│        │              │8 時3 分      │土資場      │
├────┼───────┼───────┼──────┤
│0000000 │    石光榮    │93.08.03日上午│苗栗縣鴨母坑│
│        │              │8 時5 分      │土資場      │
├────┼───────┼───────┼──────┤
│0000000 │    申○○    │93.08.03日上午│苗栗縣鴨母坑│
│        │              │8 時10分      │土資場      │
├────┼───────┼───────┼──────┤
│0000000 │    高長生    │93.08.03日中午│苗栗縣鴨母坑│
│        │              │12 時45分     │土資場      │
├────┼───────┼───────┼──────┤
│0000000 │    徐文貴    │93.08.03日中午│苗栗縣鴨母坑│
│        │              │12 時48分     │土資場      │
├────┼───────┼───────┼──────┤
│0000000 │    張慶來    │93.08.03日中午│苗栗縣鴨母坑│
│        │              │12 時50分     │土資場      │
├────┼───────┼───────┼──────┤
│0000000 │    林國煌    │93.08.03日中午│苗栗縣鴨母坑│
│        │              │12 時53分     │土資場      │
├────┼───────┼───────┼──────┤
│0000000 │    徐垂桀    │93.08.03日中午│苗栗縣鴨母坑│
│        │              │12時55分      │土資場      │
├────┼───────┼───────┼──────┤
│0000000 │    簡德利    │93.08.03日中午│苗栗縣鴨母坑│
│        │              │12時59分      │土資場      │
├────┼───────┼───────┼──────┤
│0000000 │    辛○○    │93.08.03日下午│苗栗縣鴨母坑│
│        │              │1 時1 分      │土資場      │
├────┼───────┼───────┼──────┤
│0000000 │    林健宏    │93.08.03日下午│苗栗縣鴨母坑│
│        │              │1 時3 分      │土資場      │
├────┼───────┼───────┼──────┤
│0000000 │    俞清彬    │93.08.03日下午│苗栗縣鴨母坑│
│        │              │1 時7 分      │土資場      │
├────┼───────┼───────┼──────┤
│0000000 │    謝萬益    │93.08.03日下午│苗栗縣鴨母坑│
│        │              │1 時9 分      │土資場      │
├────┼───────┼───────┼──────┤
│0000000 │    鄭光武    │93.08.03日下午│苗栗縣鴨母坑│
│        │              │1 時11分      │土資場      │
├────┼───────┼───────┼──────┤
│0000000 │    尹義勇    │93.08.03日下午│苗栗縣鴨母坑│
│        │              │1 時14分      │土資場      │
├────┼───────┼───────┼──────┤
│0000000 │    楊坤沛    │93.08.03日下午│苗栗縣鴨母坑│
│        │              │1 時17分      │土資場      │
├────┼───────┼───────┼──────┤
│0000000 │    呂佳育    │93.08.03日下午│苗栗縣鴨母坑│
│        │              │1 時20分      │土資場      │
├────┼───────┼───────┼──────┤
│0000000 │    子  ○    │93.08.03日下午│苗栗縣鴨母坑│
│        │              │1 時25分      │土資場      │
├────┼───────┼───────┼──────┤
│0000000 │    黃世成    │93.08.03日下午│苗栗縣鴨母坑│
│        │              │1 時28分      │土資場      │
├────┼───────┼───────┼──────┤
│0000000 │    陳敏雄    │93.08.03日下午│苗栗縣鴨母坑│
│        │              │1 時30分      │土資場      │
├────┼───────┼───────┼──────┤
│0000000 │    連家欣    │93.08.03日下午│苗栗縣鴨母坑│
│        │              │1 時33分      │土資場      │
├────┼───────┼───────┼──────┤
│0000000 │    徐運財    │93.08.03日下午│苗栗縣鴨母坑│
│        │              │1 時35分      │土資場      │
├────┼───────┼───────┼──────┤
│0000000 │    陳世珍    │93.08.03日下午│苗栗縣鴨母坑│
│        │              │1 時41分      │土資場      │
├────┼───────┼───────┼──────┤
│0000000 │    吳福財    │93.08.03日下午│苗栗縣鴨母坑│
│        │              │1 時44分      │土資場      │
├────┼───────┼───────┼──────┤
│0000000 │    陳澄科    │93.08.03日下午│苗栗縣鴨母坑│
│        │              │1 時49分      │土資場      │
├────┼───────┼───────┼──────┤
│0000000 │    張存謙    │93.08.03日下午│苗栗縣鴨母坑│
│        │              │1 時52分      │土資場      │
├────┼───────┼───────┼──────┤
│0000000 │    陳鄒賢    │93.08.03日下午│苗栗縣鴨母坑│
│        │              │1 時55分      │土資場      │
├────┼───────┼───────┼──────┤
│0000000 │    石光榮    │93.08.03日下午│苗栗縣鴨母坑│
│        │              │1 時58分      │土資場      │
├────┼───────┼───────┼──────┤
│0000000 │    申○○    │93.08.03日下午│苗栗縣鴨母坑│
│        │              │1 時59分      │土資場      │
└────┴───────┴───────┴──────┘


司法院資訊處製作；財團法人民間司法改革基金會備份。
